臺灣高等法院臺中分院刑事判決　　　　100年度上易字第636號
上　訴　人
即　被　告　邱垂正
選任辯護人　賴思達律師
上　訴　人
即　被　告　沈盟祥
　　　　　　蔡明勝
　　　　　　陳信忠
上列一人
選任辯護人　廖本揚律師
上　訴　人
即　被　告　詹榮晟
　　　　　　　　　　　樓
　　　　　　劉佳惠
　　　　　　劉恰　　33歲（民國67年1月16日生）
　　　　　　林曉君
上列一人
選任辯護人　周復興律師
上列上訴人等因詐欺案件，不服臺灣臺中地方法院99年度易字第
3907號中華民國100年3月28日第一審判決（起訴案號：臺灣臺中
地方法院檢察署99年度偵字第23800號），提起上訴，本院判決
如下：
    主  文
原判決關於邱垂正、蔡明勝、陳信忠、劉恰、林曉君各所犯如附
表一編號4所示之詐欺取財罪及其各定應執行刑部分，均撤銷。
邱垂正、陳信忠、劉恰、林曉君共同犯如附表一編號4所示之詐
欺取財未遂罪，各處如附表一編號4所示之刑（含主刑及從刑）
。
蔡明勝共同犯如附表一編號4所示之詐欺取財未遂罪，累犯，處
如附表一編號4所示之刑（含主刑及從刑）。
其他上訴駁回。
本判決第二、三項關於邱垂正、陳信忠、劉恰、林曉君、蔡明勝
撤銷改判部分與前項上訴駁回部分，邱垂正應執行有期徒刑貳年
拾月，扣案如附表二所示之物均沒收。陳信忠應執行有期徒刑貳
年貳月，扣案如附表二所示之物均沒收。劉恰、林曉君各應執行
有期徒刑壹年玖月，如易科罰金，均以新臺幣壹仟元折算壹日，
扣案如附表二所示之物均沒收。蔡明勝應執行有期徒刑貳年參月
，扣案如附表二所示之物均沒收。
    犯罪事實
一、蔡明勝前因妨害自由案件，經本院86年度上更(一)字第333號
    判決判處有期徒刑7月確定；又因妨害秩序案件，經臺灣臺
    中地方法院92年度訴緝字第376號判決判處有期徒刑2年確定
    ；上開二罪嗣經法院裁定應執行有期徒刑2年5月確定，於民
    國（下同）93年12月17日假釋出監交付保護管束，至94年8
    月18日假釋期滿未經撤銷，以已執行完畢論。邱垂正（綽號
    華哥）、江明春（綽號金剛，經原審判處應執行有期徒刑2
    年8月，業已撤回上訴確定）、蔡明勝（綽號正哥）、陳信
    忠（綽號海藻）、劉恰（中國大陸人，邱垂正之女友，原判
    決誤載係邱垂正之妻）、林曉君（綽號妮可）與名為「拖水
    車手集團」之成員洪文庭、林振川（均由檢察官另案偵辦中
    ）及大陸地區某不詳姓名年籍之人（均無證據證明為未滿18
    歲之人），自99年4月間某日起，共同基於詐欺取財之犯意
    聯絡，並均意圖為自己不法之所有，先在臺中市○區○○○
    路105號2樓至3樓之2、臺中市○○區○○路四段871號15樓
    之1之大廈內等處設立電信機房，由邱垂正負責出資及聯繫
    「拖水車手集團」等事宜，江明春則負責機房現場管理，渠
    等2人並提供詐騙集團成員餐飲及住宿、成員日常生活開銷
    、購買上址詐騙機房所需之物品、指導新進人員詐騙手法、
    提供教戰守則等詐騙資料、發放薪資與召募成員。邱垂正、
    江明春並於99年7月間某日，再引進與渠等同有上開詐欺取
    財犯意聯絡並均意圖為自己不法所有之沈盟祥、詹榮晟（綽
    號胖子）、蔡秀玲（綽號螞蟻，陳信忠之女友，經原審判處
    應執行有期徒刑1年4月，業經本院駁回上訴確定）、劉佳惠
    （綽號大媽）等人加入詐欺集團，邱垂正另於99年7月間某
    日起，雇用中國大陸地區之成年人袁野、劉冰、劉思思、賈
    曉雙擔任該詐騙集團在中國大陸地區接聽詐騙電話之工作，
    邱垂正等人即依該詐騙集團所擬定之詐騙教戰守則，對大陸
    地區人民為詐騙，其中劉佳惠、蔡秀玲、劉恰負責擔任第一
    線假冒中國地區之郵局客服人員，江明春、蔡明勝、沈盟祥
    、詹榮晟負責擔任第二線假冒大陸地區檢察院人員（書記員
    ），邱垂正、林曉君、陳信忠則擔任第三線假冒大陸地區銀
    監局主任之角色，渠等先查詢中國各省之地面電話號碼，再
    以節費器以群發系統方式發送至大陸各地地面電話，一次群
    發約10通，如該地面電話有人使用即會響起，大陸地區人民
    接聽電話後會聽到邱垂正等人事先錄製之電話內容，表示有
    檢察院之郵件未領，如依電話指示要詢問而按「9」，就會
    回撥到上址機房，再由第一線人員佯裝中國地區郵局客服人
    員詐稱檢察院之郵件未領，而以教戰守則所指示之方式操作
    ，復將電話轉給第二線之假冒檢察院之人員續為詐騙，套問
    對方之金融帳戶資料，成功之後再將電話轉給第三線人員，
    看對方所提供之帳戶是否有錢，倘帳戶內有錢，就詐稱基於
    對方帳戶內金錢之安全或該帳戶需凍結以配合辦案為由，需
    至自動櫃員機（即ATM）設定安全密碼云云，邱垂正等人即
    以上開詐騙手法，對大陸地區不特定人民為施用詐術，使大
    陸地區人民因而陷於錯誤，而依詐騙集團成員之指示，將自
    己帳戶內之金錢轉帳匯至詐騙集團所掌控之大陸地區人頭帳
    戶中，若有大陸地區人民受騙而匯款，則由邱垂正、江明春
    負責與在大陸地區之「拖水車手集團」成員聯絡，並指示大
    陸車手將詐得之贓款領出，詐騙所得由「拖水車手集團」抽
    取手續費約2成或百分之20幾佣金，其餘詐騙所得再以不詳
    方法，經匯率換算成新臺幣而匯回臺灣地區，「拖水車手集
    團」再以電話通知邱垂正等人，由邱垂正或林曉君至約定地
    點向該車手集團成員林振川當場拿取現金，領得款項則由邱
    垂正、江明春、蔡明勝、沈盟祥、陳信忠、詹榮晟、蔡秀玲
    、劉佳惠、劉恰、林曉君朋分。其中擔任第一線之劉佳惠、
    蔡秀玲、劉恰可分得詐騙所得金額之百分之5，而擔任第二
    線之江明春、蔡明勝、沈盟祥、詹榮晟可分得詐騙所得金額
    之百分之7或8，擔任第三線之林曉君、陳信忠則可分得詐騙
    所得金額之百分之8，其中江明春每月可取得邱垂正所交付
    之人頭老闆之費用新臺幣（下同）3萬元，其餘扣除開銷後
    由邱垂正取得。而該詐欺集團自99年4月間開始詐騙起，迄
    為警查獲時止，總共詐騙成功24次、詐騙未成功1次（詳如
    附表一所示），詐得總額約人民幣71萬4百70元。嗣於99年
    10月14日上午11時許，經員警持臺灣臺中地方法院核發之搜
    索票，至臺中市○區○○○路105號2樓至3樓之2房屋內執行
    搜索，當場扣得邱垂正所有供前揭詐欺犯罪使用如附表二所
    示之物，始查悉上情。
二、案經臺中市政府警察局清水分局報告臺灣臺中地方法院檢察
    署檢察官偵查起訴。
    理  由
壹、程序方面：
一、按被告以外之人於偵查中向檢察官所為陳述，除顯有不可信
    之情況者外，得為證據，刑事訴訟法第159條之1第2項定有
    明文。偵查中對被告以外之人（包括證人、鑑定人、告訴人
    、被害人及共同被告等）所為之偵查筆錄，或被告以外之人
    向檢察官所提之書面陳述，性質上均屬傳聞證據。惟現階段
    刑事訴訟法規定檢察官代表國家偵查犯罪、實施公訴，依法
    其有訊問被告、證人及鑑定人之權，證人、鑑定人且須具結
    ，而實務運作時，檢察官偵查中向被告以外之人所取得之陳
    述，原則上均能遵守法律規定，不致違法取供，其可信度極
    高，職是，被告以外之人前於偵查中已具結而為證述，除反
    對該項供述得具有證據能力之一方，已釋明「顯有不可信之
    情況」之理由外，不宜以該證人未能於審判中接受他造之反
    對詰問為由，即遽指該證人於偵查中之陳述不具證據能力。
    且所謂不可信性情況，法院應審酌被告以外之人於陳述時之
    外在環境及情況，例如：陳述時之心理狀況、有無受到外力
    干擾等，以為判斷之依據。本件證人即被告邱垂正、蔡明勝
    、陳信忠、劉恰、林曉君、沈盟祥、詹榮晟、劉佳惠、證人
    即同案被告江明春、蔡秀玲於檢察官偵查中，以證人之身分
    陳述，經告以具結義務及偽證處罰後，於命證人朗讀結文後
    具結，其等係於負擔偽證罪之處罰心理下證述，並以具結擔
    保其供述之真實性，又無受其他不當外力干擾之情形，其等
    未曾提及檢察官在偵查時有不法取供之情形，依上說明，其
    等於偵查中之證言自均具有證據能力。
二、次按被告以外之人（包括證人、鑑定人、告訴人、被害人及
    共同被告等）於審判外之陳述雖不符刑事訴訟法第159條之1
    至之4等四條之規定，而經當事人於審判程序同意作為證據
    ，法院審酌該言詞陳述或書面陳述作成時之情況，認為適當
    者，亦得為證據；當事人、代理人或辯護人於法院調查證據
    時，知有刑事訴訟法第159條第1項不得為證據之情形，而未
    於言詞辯論終結前聲明異議者，視為有前項之同意，同法第
    159條之5定有明文。立法意旨在於傳聞證據未經當事人之反
    對詰問予以核實，原則上先予排除。惟若當事人已放棄反對
    詰問權，於審判程序中表明同意該等傳聞證據可作為證據；
    或於言詞辯論終結前未聲明異議，基於尊重當事人對傳聞證
    據之處分權，及證據資料愈豐富，愈有助於真實發見之理念
    ，且強化言詞辯論主義，使訴訟程序得以順暢進行，上開傳
    聞證據亦均具有證據能力。本件證人即被告邱垂正、蔡明勝
    、陳信忠、劉恰、林曉君、沈盟祥、詹榮晟、劉佳惠、證人
    即同案被告江明春、蔡秀玲、證人劉錦銘、林振川、洪文庭
    等人固曾於警詢中為陳述，其性質雖屬傳聞證據，惟查無符
    合同法第159條之1至之4等前4條之情形，其等所為之上開警
    詢筆錄內容，業經本院審理時予以提示並告以要旨，且各經
    檢察官、被告及辯護人等人表示意見。當事人已知上述筆錄
    乃傳聞證據，除被告陳信忠及其選任辯護人爭執其餘共同被
    告於警詢陳述之證據能力外，其餘被告及選任辯護人於本院
    審理時對該筆錄之證據能力表示不爭執（見本院卷二第202
    頁及背面），依上開規定，是前揭證人於警詢中之證言已擬
    制同意其有證據能力，本院審酌上開筆錄作成時，較無人情
    施壓或干擾，亦無不當取供之情形，認為以之作為本案之證
    據亦屬適當，是前揭證人於警詢中之證言，對於被告陳信忠
    以外之其餘被告自均具有證據能力。
三、又按傳聞法則乃對於被告以外之人於審判外之言詞或書面陳
    述而為之規範。扣案如附表二所示之物品，係屬物證，性質
    上並非供述證據，無刑事訴訟法第159條第1項規定傳聞法則
    之適用，上開扣案物品係由員警依法執行搜索而扣得，以上
    證物與本案具有關聯性，與本案待證事實具有自然之關聯性
    ，且無證據證明係公務員違法取得之物，依法自得作為證據
    。
貳、實體部分：
一、被告之辯解：
  (一)上訴人即被告邱垂正（下稱被告邱垂正）於本院固坦承有犯
    附表一編號5至25之詐欺取財罪，惟於本院否認附表一編號1
    、2、3、4之犯罪，並辯稱：附表一編號5、6之犯罪可能是
    同一次詐騙行為，附表一編號9、10之犯罪、附表一編號12
    、13之犯罪、附表一編號16、17之犯罪、附表一編號19、20
    之犯罪各是同一次詐騙行為云云。
  (二)上訴人即被告沈盟祥（下稱被告沈盟祥）於本院固坦承有犯
    附表一編號22至25之詐欺取財罪，惟否認有參與附表一編號
    1至21所示之犯罪，於本院辯稱其自99年9月20日經同案被告
    詹榮晟之介紹始參與本案詐欺集團云云。
  (三)上訴人即被告蔡明勝（下稱被告蔡明勝）於本院固坦承有犯
    附表一編號5至17之詐欺取財罪，惟否認有參與附表一編號1
    至4、18至25所示之犯罪，於本院辯稱：伊在警詢承認是於
    99年7月中旬加入詐欺集團，伊曾於中途離開台灣（99年9月
    16日離境，99年10月7日入境），詐欺集團於伊離開台灣期
    間所為之犯罪行為與伊無關云云。
  (四)上訴人即被告詹榮晟（下稱被告詹榮晟）於本院固坦承有犯
    附表一編號8至17之詐欺取財罪，惟否認有參與附表一編號1
    至7、18至25所示之犯罪，於本院辯稱：伊於99年8月間開始
    參與詐欺集團，於99年8月底離開詐欺集團云云。
  (五)上訴人即被告劉佳惠（下稱被告劉佳惠）於本院固坦承有犯
    附表一編號22至25之詐欺取財罪，惟否認有參與附表一編號
    1至21所示之犯罪，於本院辯稱：伊自99年9月間開始參與詐
    欺集團云云。
  (六)上訴人即被告劉恰（下稱被告劉恰）於本院固坦承有犯附表
    一編號15至17之詐欺取財罪，惟否認有參與附表一編號1至
    14、18至25所示之犯罪，於本院辯稱：伊於99年6月14日出
    境，於99年8月2日返回台灣，又於99年9月16日出境，於99
    年10月7日返回台灣，於99年8月1日以前不可能幫忙接聽電
    話，伊自99年8月2日加入詐騙集團，另於99年10月8日流產
    ，於99年10月8日以後不可能幫忙接聽電話云云。
  (七)上訴人即被告林曉君（下稱被告林曉君）於本院固坦承有犯
    附表一編號18至22之詐欺取財罪，惟否認有參與附表一編號
    1至17、23至25所示之犯罪，於本院辯稱：伊於99年10月10
    日出境，於99年10月14日返回台灣，於99年9月間因邱垂正
    出國，而暫時幫忙，於99年10月10日即離台云云。
  (八)上訴人即被告陳信忠（下稱被告陳信忠）於本院固坦承有犯
    附表一編號18至25之詐欺取財罪，惟否認有參與附表一編號
    1至17所示之犯罪，於本院辯稱：伊自99年8月24日開始參與
    本案詐欺集團，99年8月24日江明春委託伊以伊名義出面承
    租，並將租賃契約拿給伊，伊自此才開始加入詐騙集團。伊
    加入後是學習第二線之詐騙行為云云。
二、認定犯罪事實所憑之證據及理由
  (一)證人即被告邱垂正於100年10月26日本院審理中證稱：「（
    問：你們詐騙成功的金額，被害人的個人資料是否詐騙成功
    當天就銷燬？）幾乎是不會有什麼資料，一定會銷燬掉，那
    種東西怎麼可能留起來。」等語（見本院卷三第36頁背面）
    ，是依一般之情況，被告邱垂正等人於犯案當日即將資料銷
    燬，本案雖並未查扣如附表一所示詐騙之帳冊資料，惟依卷
    附通訊監察譯文所示，被告邱垂正所申請由被告蔡明勝使
    用之門號0000000000號行動電話，於附表一編號1所示之時
    間99年6月10日下午16時38分54秒，確有提及「今天做成7.1
    3啦（指詐得人民幣7萬1千3百元）」等語（見偵查卷三第36
    頁）；於附表一編號2所示之時間99年7月7日晚間20時34
    分3秒，確有提及「（問：今天做多少？）做3（指詐得人民
    幣3萬元）」等語（見偵查卷三第38頁背面）；於附表一
    編號3所示之時間99年7月22日下午17時32分39秒，確有提及
    「今天剛進一條小條0.8，才做完，現在在跟大砲聊天（指
    詐得人民幣8千元）」等語（見偵查卷三第40頁背面）；又
    被告邱垂正所使用之門號0000000000號行動電話（公機），
    與「拖水車手集團」所使用之門號0000000000號行動電話，
    於附表一編號4所示之時間99年7月29日下午15時40分17秒
    ，電話內容提及「給我一臺工的，要裝三萬多（指詐得人民
    幣3萬元）」等語（見偵查卷三第27頁），足認該通電話係
    要求「拖水」集團之人員提供帳戶，復於同日下午16時17分
    24秒，電話通話內容提及「客人說，時間來不及要等明天，
    之前那個我走別人那邊，走65（人民幣65萬），現在這個客
    人要明天啦」等語（見偵查卷三第27頁），依該通訊監察譯
    文所示，應係指之前曾經使用他人之人頭帳戶詐騙被害人匯
    入65萬元，本次詐騙之款項3萬元或3萬多元尚未匯入，而卷
    內所附之通訊監察譯文嗣後並未顯示有該筆詐騙之款項3萬
    元或3萬多元匯入之情事，是附表一編號4部分固可證被告邱
    垂正所屬詐欺集團成員於99年7月29日已著手撥打電話詐騙
    大陸地區不詳姓名之被害人，惟尚無從證明業已詐得匯款，
    自難認業已詐欺取財既遂。故應認附表一編號4部分並未詐
    欺取財既遂，尚屬未遂。公訴意旨認此部分應成立詐欺取財
    既遂罪，容有未洽。於附表一編號5所示之時間99年7月30
    日下午15時49分52秒，確有提及「羅小姐那臺車（人頭帳戶
    ）出4.88（指詐得人民幣4萬8千8百元）」等語（見偵查卷
    三第27頁背面）；於附表一編號6所示之時間99年7月30日
    下午16時1分52秒，確有提及「509那臺，進1.37（指詐得人
    民幣1萬6千7百元）」等語（見偵查卷三第27頁背面）；
    於附表一編號7所示之時間99年8月1日上午10時57分23秒，
    確有提及「大車（指大額度的人頭帳戶）已經進去30了（指
    詐得人民幣30萬元）」等語，於99年8月1日上午11時13分15
    秒，再度提及「30（指詐得人民幣30萬元）都全部進去了」
    等語（見偵查卷三第28頁）；於附表一編號8所示之時間
    99年8月3日下午16時29分8秒，確有提及「工商的，進1.49
    （指詐得人民幣1萬4千9百元）」等語（見偵查卷三第28頁
    背面）；於附表一編號9所示之時間99年8月4日中午12時
    51分37秒，確有提及「工商進0.54（指詐得人民幣5千4百元
    ）」等語（見偵查卷三第28頁背面）；於附表一編號10所
    示之時間99年8月4日下午15時40分46秒，確有提及「工的29
    0，進0.15（指詐得人民幣1千5百元）」等語（見偵查卷三
    第29頁）；於附表一編號11所示之時間99年8月4日下午16
    時4分51秒，確有提及「建的進2千（指詐得人民幣2千元）
    」等語（見偵查卷三第29頁）；於附表一編號12所示之時
    間99年8月5日下午16時11分8秒，確有提及「進4萬3百，拖
    一下（指詐得人民幣4萬3百元）」等語（見偵查卷三第29頁
    ）；於附表一編號13所示之時間99年8月5日下午16時13分
    44秒，確有提及「再進2萬6（指詐得人民幣2萬6千元），快
    點」等語（見偵查卷三第29頁）；於附表一編號14所示之
    時間99年8月6日中午12時20分6秒，確有提及「建的進5千1
    百元（指詐得人民幣5千1百元）」等語（見偵查卷三第29頁
    ）；於附表一編號15所示之時間99年8月11日中午12時53
    分46秒，確有提及「建的進5.3（指詐得人民幣5萬3千元）
    」等語（見偵查卷三第30頁）；於附表一編號16所示之時
    間99年8月13日下午13時5分30秒，確有提及「建的進0.85（
    指詐得人民幣8千5百元）」等語（見偵查卷三第30頁）；
    於附表一編號17所示之時間99年8月13日下午14時16分14秒
    ，確有提及「再進0.85（指詐得人民幣8千5百元）」等語（
    見偵查卷三第30頁）。另被告邱垂正所使用之門號00000000
    00號行動電話（公機），於附表一編號18所示之時間99年
    9月18日下午14時22分5秒，確有提及「工的進0.87（指詐得
    人民幣8千7百元）」等語（見偵查卷三第24頁）；於附表
    一編號19所示之時間99年9月20日中午12時18分54秒，確有
    提及「工的進0.45（指詐得人民幣4千5百元）」等語（見偵
    查卷三第24頁）；於附表一編號20所示之時間99年9月20
    日下午14時28分20秒，確有提及「工的又進0.45（指詐得人
    民幣4千5百元）」等語（見偵查卷三第24頁）；於附表一
    編號21所示之時間99年9月23日下午13時20分57秒，確有提
    及「工的進2元（指詐得人民幣2萬元）」等語（見偵查卷三
    第24頁背面）；於附表一編號22所示之時間99年9月27日
    下午16時7分6秒，確有提及「進2.1（指詐得人民幣2萬1千
    元）」等語（見偵查卷三第25頁）；於附表一編號23所示
    之時間99年10月11日下午14時22分56秒，確有提及「進0.39
    （指詐得人民幣3千9百元）」等語（見偵查卷三第26頁）；
    於附表一編號24所示之時間99年10月13日下午14時13分2
    秒，確有提及「進4570元（指詐得人民幣4千5百70元），拖
    」等語（見偵查卷三第26頁背面）；於附表一編號25所示
    之時間99年10月13日下午16時3分10秒，確有提及「736那臺
    車進0.39（指詐得人民幣3千9百元）」等語（見偵查卷三第
    26頁背面），足徵被告邱垂正等人確有詐欺取得如附表一所
    示（附表一編號4除外）之金額。
  (二)關於被告邱垂正部分：
  1.被告邱垂正於99年12月13日原審接押訊問時供稱：我是從99
    年4月開始加入等語（見原審卷第30頁背面）。被告邱垂正
    於100年1月13日警詢中供稱：臺中市○區○○○路105號2樓
    至3樓之2詐騙機房，出資及老闆是我。99年4月，我、陳信
    忠、江明春、蔡明勝合議說要成立這個詐騙機房，由我負責
    籌資30萬元，陳信忠負責三線人員及開銷記帳，江明春負責
    當人頭老闆，蔡明勝負責當二線人員，機房內部管理是陳忠
    信等3人負責管理。臺中市○區○○○路105號2樓至3樓之2
    詐騙機房，99年4月我是叫一個人頭林心慧去租的，99年7月
    再叫陳信忠承租，房租都是我去匯款繳納，林心慧後來知道
    我要做詐騙機房，她就說不要做承租人，所以才改由陳信忠
    承租。袁野、劉冰、劉思思、賈曉雙是我在大陸所請的員工
    。臺中市○區○○○路105號2樓至3樓之2詐騙機房，99年4
    月份籌備，99年5、6月訓練及開始詐騙。詐騙集團實施詐騙
    起迄騙取的詐騙金額我無法確定，如果是警方從我們機房公
    機節錄下來的詐騙金額應該都是。被害人的個資，詐騙成功
    後就當天銷燬了等語（見原審卷第145頁背面至第148頁背面
    ）。被告邱垂正於100年2月21日原審準備程序時供稱：大陸
    地區有部分共犯被查獲，我知道，那是我自己去聯繫的，大
    陸地區有劉冰、劉思思、賈曉雙、袁野，這些都是大陸人。
    「拖水頭」的真實姓名我不知道，我只知道他叫「傑森」等
    語（見原審卷第224頁背面）。被告邱垂正於100年10月7日
    本院準備程序供稱：我們是99年4、5月份租屋，真正開始詐
    騙行動是在99年6月份之後，之前都僅為準備、訓練階段等
    語（見本院卷二第203頁）。被告邱垂正於99年10月14日警
    詢中供稱：詐騙大陸地區人民詐騙成功匯入的款項，透過「
    吸管、傑森」之人去提領，詐騙成功匯入的款項，「拖水」
    抽百分之22，我們分得詐騙成功匯入的款項的百分之78，然
    後乘以隔天的匯率就是我們詐騙機房之所得。第一線人員抽
    詐騙成功金額的百分之5，第二線、第三線人員為抽詐騙成
    功金額的百分之8。我擔任第三線人員，假冒金融局主任等
    語（見警卷第6、7頁）。被告邱垂正於99年10月15日警詢中
    供稱：依詐騙所得的金額去分錢，一線分百分之5，二、三
    線分百分之8等語（見警卷第13頁）。
  2.證人即被告江明春於99年10月15日警詢中證稱：邱垂正是在
    99年4月份上班等語（見警卷第48頁）。證人即被告江明春
    於99年11月15日警詢中證稱：臺中市○區○○○路105號2樓
    至3樓之2詐騙機房是邱垂正出資裝設，老闆也是邱垂正，在
    第一、二次筆錄中自認是老闆，是因為在成立詐騙機房前，
    邱垂正就和我談妥，由我當人頭老闆，每個月給我3萬元之
    人頭費，所以被捉到時才自稱為老闆。我從99年3月起開始
    領人頭老闆的費用。詐騙機房主持管理人是由邱垂正、蔡明
    勝、陳信忠負責管理。臺中市○區○○○路105號2樓至3樓
    之2詐騙機房是99年3月初開始籌備成立，我是在99年3月初
    加入並和他們一起籌備。詐騙機房籌備之人員有老闆阿華（
    邱垂正）、蔡明勝、陳信忠、劉恰、林曉君和我等6人。我
    進入後，老闆阿華（邱垂正）、蔡明勝、陳信忠、林曉君都
    會指導我。我在臺中市○○區○○路四段871號15樓之1詐騙
    機房曾工作6天，負責維修電腦等語（見偵查卷二第64至66
    頁）。證人即被告江明春於99年11月15日偵訊中證稱：我於
    99年3月份加入詐欺集團，老闆是邱垂正（綽號阿華），之
    前說自己是老闆，是貪圖3萬元的人頭錢，邱垂正每個月給
    我3萬元，大概99年3月這個地方開始在做的時候開始給，忠
    太東路這個地方是陳信忠去承租的，我擔任二線，假冒書記
    員。我有在臺中市○○區○○路四段871號15樓之1的詐騙機
    房工作過6天，今天在警察局所言都實在等語（見偵查卷二
    第84頁）。證人即被告江明春於100年1月13日警詢中證稱：
    臺中市○區○○○路105號2樓至3樓之2詐騙機房之老闆是邱
    垂正。臺中市○區○○○路105號2樓至3樓之2詐騙機房開始
    實施詐騙的時間是在99年3、4月間開始的等語（見原審卷第
    190、194頁）。
  3.證人即被告蔡明勝於99年11月15日偵訊中證稱：真正安排策
    畫的是邱垂正，之前在警訊中、偵訊中都說江明春是老闆，
    是邱垂正平常就交待說江明春是老闆，實際上安排事情都是
    邱垂正等語（見偵查卷二第85頁）。證人即被告詹榮晟於99
    年10月29日警詢中證稱：在臺中市○區○○○路105號2樓至
    3樓之2詐騙機房工作，老闆是邱垂正。詐騙機房先前在台中
    市○○路○段15樓（正確地址不詳），後來才轉到臺中市○
    區○○○路105號2樓至3樓之2。江明春帶我進去台中市○○
    路○段15樓（正確地址不詳）詐騙機房開始工作，是江明春
    負責教我二線工作等語（見偵查卷二第18頁及背面）。證人
    即被告詹榮晟於99年10月29日偵訊中證稱：老闆是邱垂正。
    之前說江明春是老闆，是在警察局的時候，蔡明勝叫我這麼
    講的等語（見偵查卷二第27、28頁）。證人即被告劉佳惠於
    99年11月15日偵訊中證稱：我去應徵時，是「金剛」江明春
    應徵我的，我實際上線在忠太東路的機房。邱垂正及江明春
    是老闆等語（見偵查卷二第81、82頁）。證人即被告劉恰於
    99年11月16日偵訊中證稱：我在99年3月起進入忠太東路機
    房工作，我做一線假冒郵政人員。是邱垂正帶我進入機房工
    作。我是以煮飯名義進去的，我接電話是在他忙的時候幫忙
    。機房老闆是邱垂正等語（見偵查卷二第138、139頁）。證
    人即被告劉恰於100年1月1日警詢中證稱：臺中市○區○○
    ○路105號2樓至3樓之2詐騙機房，出資及老闆是邱垂正（原
    審卷第126頁背面）。證人即被告陳信忠於99年11月16日偵
    訊中證稱：詐騙機房在忠太東路。我擔任三線，假冒銀行人
    員。我有去過臺中市○○路○段871號詐騙機房，但沒有工
    作。我向邱垂正（華哥）領薪水，之前說江明春是老闆，因
    為江明春負責裡面，裡面負責人員安排，邱垂正負責領錢、
    發薪水等語（見偵查卷二第143、144頁）。證人即同案被告
    蔡秀玲於99年11月15日偵訊中證稱：我擔任一線，假冒郵政
    局人員，老闆是邱垂正，金剛（江明春）不是老闆，被抓時
    邱垂正要我們說金剛是老闆，平常領薪水向邱垂正領等語（
    見偵查卷二第82、83頁）。證人江明春於100年10月26日本
    院審理中證稱：「（問：你是否也曾經在台中市○○區○○
    路4段871號15樓-1的詐騙機房，進行詐騙大陸民眾的工作？
    ）有。」等語（見本院卷三第41頁背面）。
  4.依上開證據，被告邱垂正確有發給上開成員薪水，並自99年
    4月間起籌組詐騙機房，足見被告邱垂正在本案中確居於主
    導之地位。證人即被告江明春於100年10月26日本院審理時
    雖證稱：「（問：為什麼你在99年11月15日警詢中供稱，你
    加入後，邱垂正綽號阿華，還有蔡明勝、陳信忠及林曉君都
    會指導你，叫你照稿子及教戰守則背，慢慢學習？〈提示99
    年偵字23800號偵卷二第65頁背面並告以要旨〉）那時候太
    緊張了，說錯話。」等語（見本院卷三第41頁），證人即被
    告江明春此部分所證顯係事後迴護之詞，不足採信。
  (三)關於被告沈盟祥部分：
  1.被告沈盟祥於99年10月14日警詢中供稱：我們有教戰守則，
    會有一線的員工拿電話資料給我，我就依照教戰守則上之資
    料詐稱我是檢察院的書記員。以我詐騙成功所匯入的錢百分
    之7就是我的所得。在還沒有到臺中市○區○○○路105號2
    樓至3樓之2上班之前，我曾經有去過台中市○○路的高樓作
    相同的工作沒有幾天。我進入詐騙機房時就已經知道這是在
    詐騙大陸地區民眾錢財的工作。第一線人員為抽詐騙成功金
    額的百分之5，第二線人員為抽詐騙成功金額的百分之7。我
    有去過臺中市○○區○○路四段871號15樓之1工作1、2天等
    語（見警卷第25至27頁）。被告沈盟祥於99年10月29日警詢
    中供稱：我有去過台中市○○路四段（中國信託樓上15樓處
    ）約一星期，後來就到臺中市○區○○○路105號2樓至3樓
    上班。我是經由我朋友綽號「小胖」詹榮晟介紹進入詐騙機
    房工作，由江明春跟我面試。進入後我才知道這是詐騙大陸
    地區民眾錢財的工作。我曾在臺中市○○區○○路四段871
    號15樓之1工作約一星期等語（見偵查卷二第3、4頁）。證
    人即被告沈盟祥於99年10月29日偵訊中證稱：我擔任二線，
    假冒檢察官的書記員。我是經詹榮晟介紹進去做的，開始時
    去文心路四段那裡做，是大樓15樓，我去那裡做不到一星期
    就換到臺中市○區○○○路105號2樓至3樓詐騙等語（見偵
    查卷二第12頁）。被告沈盟祥於100年3月7日原審準備程序
    時供稱：我全部認罪，我承認檢察官所起訴關於我自99年7
    月間所參與之起訴書所載附表7到25之犯罪事實等語（見原
    審卷第248頁）。
  2.證人即被告邱垂正於99年10月14日、同年10月15日警詢中證
    稱：沈盟祥（綽號阿祥）是做第二線人員等語（見警卷第9
    、12頁），證人即被告邱垂正於99年11月16日警詢中證稱：
    沈盟祥擔任第二線，99年7月中下旬上班等語（見偵查卷二
    第103頁）。證人即被告江明春於99年11月15日警詢中證稱
    ：沈盟祥大約在99年7月間開始加入，是邱垂正叫我去臺中
    市○○區○○路四段871號15樓之1機房帶他過來的等語（見
    偵查卷二第66頁背面及第67頁）。證人即被告劉佳惠於99年
    11月15日偵訊中證稱：沈盟祥擔任二線等語（見偵查卷二第
    81、82頁）。
  3.依上開證據，被告沈盟祥係自99年7月間起受僱而加入上開
    詐騙集團。證人即被告江明春於99年10月15日警詢中雖證稱
    ：沈盟祥是我招募，在99年9月份上班，擔任二線工作等語
    （見清水分局警卷第48頁），證人江明春於100年10月26日
    本院審理中雖證稱：「（問：你在99年10月15日警詢中供稱
    ，沈盟祥是你招募的，他在99年9月上班，這部分是否實在
    ？〈提示清水分局警卷第48、49頁並告以要旨〉）實在。」
    等語（見本院卷三第40頁），證人即被告江明春此部分所證
    核與前揭證據資料不符，自難予採信。又被告沈盟祥前揭所
    辯加入詐騙機房之時間，與卷內前揭證據資料不符，係事後
    推諉之詞，自不足採取。
  (四)關於被告詹榮晟部分：
  1.被告詹榮晟於99年10月14日警詢中供稱：我從99年7月中旬
    開始在臺中市○區○○○路105號2樓至3樓之2從事詐騙工作
    ，我是擔任書記工作，詐騙的對象是中國大陸民眾等語（見
    警卷第97、99頁），被告詹榮晟於99年10月14日警詢中供稱
    ：第一線人員為抽詐騙成功金額的百分之5，第二線人員抽
    詐騙成功金額的百分之7等語（見警卷第100頁），被告詹榮
    晟於99年10月15日偵訊中供稱：今年暑假期間，大約99年7
    、8月加入詐騙集團等語（見偵查卷一第105頁），被告詹榮
    晟於99年10月29日警詢中供稱：99年7、8月開始在台中市○
    ○路○段15樓（正確地址不詳）詐騙機房工作。至8月底結
    束。99年9月初開始在臺中市○區○○○路105號2樓至3樓之
    2詐騙機房工作，老闆是邱垂正。詐騙機房先前在台中市○
    ○路○段15樓（正確地址不詳），後來才轉到臺中市○區○
    ○○路105號2樓至3樓之2。江明春帶我進去台中市○○路○
    段15樓（正確地址不詳）詐騙機房開始工作，是江明春負責
    教我二線工作。臺中市○○區○○路四段871號15樓之1詐騙
    機房，我從99年7、8月工作到8月底等語（見偵查卷二第18
    至19頁）。證人即被告詹榮晟於99年10月29日偵訊中證稱：
    我擔任二線，假冒書記。99年7、8月時加入詐騙集團，開始
    時去文心路四段那裡做，是大樓15樓，那裡在8月底結束，9
    月初我到另一個地方，改到臺中市○區○○○路105號2樓至
    3樓之2詐騙等語（見偵查卷二第28頁）。被告詹榮晟於100
    年3月7日原審準備程序時供稱：我全部認罪，我承認檢察官
    所起訴關於我自99年7月間所參與之起訴書所載附表7到25之
    犯罪事實等語（見原審卷第248頁）。被告詹榮晟於99年10
    月16日原審羈押訊問時供稱：我擔任二線，我是今年暑假時
    加入等語（見99年度聲羈字第1231號卷第30頁背面）。
  2.證人即被告邱垂正於99年10月14日警詢中證稱：詹榮晟是做
    第二線人員等語（見警卷第9頁），證人即被告江明春於99
    年11月15日警詢中證稱：詹榮晟大約在99年7月間開始加入
    ，是邱垂正叫我去臺中市○○區○○路四段871號15樓之1機
    房帶他過來的等語（見偵查卷二第66頁背面）。
  3.依上開證據，被告詹榮晟係自99年7月間起受僱而加入上開
    詐騙集團。被告詹榮晟前揭所辯加入詐騙機房之時間，與卷
    內前揭證據資料不符，係事後推諉之詞，自不足採取。
  (五)關於被告劉佳惠部分：
  1.被告劉佳惠於99年10月14日警詢中供稱：99年9月初的時候
    ，金剛（江明春）有帶我去過臺中市○○區○○路四段871
    號15樓之1這個地方一次，本來是要讓我在這個地方做，後
    來不知道為什麼，就沒有讓我在那個地方工作，江明春就帶
    我去臺中市○區○○○路105號2樓至3樓之2當第一線接電話
    人員等語（見警卷第135頁）。被告劉佳惠於99年11月15日
    警詢中供稱：我是由綽號「海藻」陳信忠介紹我進入的。我
    進入詐騙機房時，就已經知道這是在詐騙大陸地區民眾錢財
    的工作。我去應徵時，就是在臺中市○○區○○路四段871
    號15樓之1機房，由「金剛」江明春應徵，當時只是去應徵
    ，還沒派工作給我，實際開始擔任一線是在臺中市○區○○
    ○路105號2樓至3樓之2機房內等語（見偵查卷二第48頁背面
    至第49頁背面）。證人即被告劉佳惠於99年11月15日偵訊中
    證稱）：我去文心路四段應徵，「金剛」江明春應徵我的，
    我擔任一線工作，假冒中國郵政人員，我實際上線在忠太東
    路的機房等語（見偵查卷二第81頁）。被告劉佳惠於100 年
    3月7日原審準備程序時供稱：我全部認罪，我承認檢察官所
    起訴關於我自99年7月間所參與之起訴書所載附表7到25之犯
    罪事實等語（見原審卷第248頁背面）。
  2.證人即被告邱垂正於99年10月14日、同年10月15日警詢中證
    稱：劉佳惠（綽號大媽）是做第一線人員等語（見警卷第9
    、13頁），證人即被告江明春於99年10月15日警詢中證稱：
    劉佳惠自99年7月份上班，擔任一線工作等語（見警卷第49
    頁）。證人即被告江明春於99年11月15日警詢中證稱：綽號
    大媽（劉佳惠），她是一線人員，是海藻陳信忠叫她來上班
    ，在99年7月中旬才來等語（見偵查卷二第66頁背面）。證
    人即被告蔡明勝於99年10月15日警詢中證稱：劉佳惠（綽號
    大媽）擔任第一線工作等語（見警卷第70頁），證人即被告
    詹榮晟於99年10月29日偵訊中證稱：「大媽」劉佳惠做一線
    工作，假冒郵局人員，我去的時候就有看過「大媽」劉佳惠
    ，在文心路也有看過劉佳惠等語（見偵查卷二第29頁）。證
    人劉錦銘於99年10月14日警詢中證稱：今天我過去臺中市○
    區○○○路105號2樓至3樓之2，是找我朋友劉佳惠，我一進
    入就跟劉佳惠在一起，在1、2樓之間的閣樓房間，我只聽到
    劉佳惠跟另一名女子在接聽電話，都自稱為郵局等語（見警
    卷第162頁）。
  3.依上開證據，被告劉佳惠係自99年7月間起受僱而加入上開
    詐騙集團，且於99年10月14日為警查獲當日仍有撥打詐騙電
    話。被告劉佳惠前揭所辯加入詐騙機房之時間，與卷內前揭
    證據資料不符，顯係事後推諉之詞，自不足採取。
  (六)關於被告劉恰部分：
  1.被告劉恰於99年11月16日警詢中供稱：臺中市○區○○○路
    105號2樓至3樓之2詐騙機房何時成立我不清楚，我是於99年
    3月底就以幫忙煮飯的名義進入機房工作，我進入後確實偶
    爾有幫忙接聽幾通第一線電話，因為我晚上還有工作，這份
    只是兼差。我也是只有在第一線工作人員忙碌時才有幫忙接
    聽。我是進入以後才知道這是在詐騙大陸地區民眾錢財的工
    作。我主要是擔任煮飯工作，我只是偶爾會幫忙接第一線人
    員工作，假冒郵政客服人員等語（見偵查卷二第123頁及背
    面）。證人即被告劉恰於99年11月16日偵訊中證稱：我在99
    年3月起進入忠太東路機房工作，我做一線假冒郵政人員。
    是邱垂正帶我進入機房工作。我是以煮飯名義進去的，我接
    電話是在他們忙的時候幫忙。機房老闆是邱垂正等語（見偵
    查卷二第138、139頁）。被告劉恰於100年1月3日原審準備
    程序時供稱：我認罪，我承認檢察官所起訴之犯罪事實。我
    是在99年4月份加入，我是負責接聽一線電話。一線電話人
    員內容是冒充郵局人員，騙取對方的姓名、聯絡地址。我不
    知道騙取幾次。我在偵查中說在那裡負責煮飯，是我一開始
    的身分，但後來我有接過一線的電話等語（見原審卷第92頁
    背面）。被告劉恰於100年1月1日警詢時供稱：我是偶爾接
    一線的兼負責煮飯等語（見原審卷第128頁）。
  2.證人即被告邱垂正於100年1月13日警詢中證稱：劉恰是偶爾
    接一線的，兼負責煮飯等語（見原審卷第149頁背面、第150
    頁）。證人即被告江明春於99年11月15日警詢中證稱：臺中
    市○區○○○路105號2樓至3樓之2詐騙機房是99年3月初開
    始籌備成立，我是在99年3月初加入並和他們一起籌備。詐
    騙機房籌備之人員有老闆阿華（邱垂正）、蔡明勝、陳信忠
    、劉恰、林曉君和我等6人。劉恰本來是一線人員，現在邱
    垂正叫她學習三線人員，在99年3月我開始加入時，她就在
    機房了等語（見偵查卷二第65至67頁）。證人即被告江明春
    於99年11月15日偵訊中證稱：劉恰是一線人員，我於99年3
    月加入時，她就在機房了。今天在警察局所言都實在等語（
    見偵查卷二第84頁）。證人即被告詹榮晟於99年10月29日警
    詢中證稱：我在99年9 月份在臺中市○區○○○路105號2樓
    至3樓之2詐騙機房3樓，曾經看過劉恰接過二線電話，假冒
    書記詐騙等語（見偵查卷二第19頁背面）。證人即被告詹榮
    晟於99年10月29日偵訊中證稱：我看過嫂子劉恰做二線、假
    冒書記，我到忠太東路時才看到劉恰，我只看過劉恰做二線
    一次等語（見偵查卷二第29頁）。證人即被告蔡明勝於99年
    11月15日偵訊中證稱：劉恰於99年7、8月的時候人不夠，協
    助一線，沒有固定在做，她是邱垂正的女友等語（見偵查卷
    二第85頁）。證人即同案被告蔡秀玲於99年11月15日偵訊中
    證稱）：劉恰擔任一線，我有看過她說過電話，大概是99年
    8月的時候等語（見偵查卷二第82、83頁）。
  3.依上開證據，被告劉恰係自99年4月間起受僱而加入上開詐
    騙集團。證人邱垂正於100年10月26日本院審理中雖證稱：
    劉洽是99年8月2日我去桃園機場接她到這個地方，那時候她
    才進去的云云（見本院卷三第33頁背面），證人江明春於10
    0年10月26日本院審理中雖證稱：劉洽是99年9月多還是10月
    那時候加入云云（見本院卷三第41頁），核與前揭證據資料
    不符，自均難予採信。又被告劉恰前揭所辯加入詐騙機房之
    時間，與卷內前揭證據資料不符，係事後推諉之詞，自不足
    採取。
  4.另被告劉恰雖於99年6月14日出境，於99年8月2日返回台灣
    ，又於99年9月16日出境，於99年10月7日返回台灣，此有被
    告劉恰之入出國日期證明書附卷可稽（見本院卷第138頁）
    ，再被告劉恰雖於99年10月8日流產，此有被告劉恰之診斷
    證明書在卷為憑（見本院卷一第139頁），惟被告劉恰於100
    年1月1日警詢時供稱：99年6月份我父親過世，我和邱垂正
    回到大陸遼寧省本溪市，期間邱垂正跟我說，有意思在大陸
    遼寧省本溪市設置詐騙機房的第一線人員（假冒中國郵政客
    服人員），要我介紹人員給他，當初是由邱垂正向我堂弟袁
    野提議，我在旁邊附和，要他們假冒中國郵政客服人員套取
    大陸被害人的資料，是在99年7月中旬成立，劉冰、劉思思
    、賈曉雙是我堂弟找去機房工作。大陸遼寧是假冒中國郵政
    客服人員，系統群發是設在臺灣等語（見原審卷第127至128
    頁），證人即被告邱垂正於100年1月13日警詢中亦供稱：袁
    野、劉冰、劉思思、賈曉雙是我在大陸所請的員工，99年6
    月份劉恰的父親過世，劉恰和我回到大陸遼寧省本溪市，期
    間我認識袁野，我跟他說想請人在這邊幫我接聽電話，是在
    99年7月中旬成立，劉冰、劉思思、賈曉雙是袁野去找來工
    作，我只給袁野他們一張稿仔（指教戰守則），叫他們照稿
    唸就好，然後把電話轉給臺灣的人員處理。袁野他們是自稱
    中國郵政客服人員，被害人來電會詢問是否有郵件未領，他
    們就說「你的姓名、地址，我來幫你查詢」或者將電話轉給
    臺灣人員處理，我們只是在借重袁野他們的口音，讓被害人
    相信而已等語（見原審卷第147至148頁背面），足認被告劉
    恰與邱垂正至中國大陸時，仍幫忙介紹中國大陸人士給被告
    邱垂正僱用，被告邱垂正並僱用中國大陸人士假冒中國郵政
    客服人員，堪認被告劉恰並無脫離詐騙集團之意思，是被告
    劉恰於出境期間及因流產至醫院診治期間，仍須對其他共犯
    之犯罪負共同正犯之責任。
  (六)關於被告林曉君部分：
  1.被告林曉君於99年10月15日偵訊中供稱：我之前好奇拿起電
    話講過一、二次，沒有騙成功。江明春有拜託我去幫他拿錢
    ，一次約在五權路，一次約在台中市○區○○○路，交了多
    少錢我沒去點，二次應該都在99年9月份等語（見偵查卷一
    第100頁）。被告林曉君於99年11月16日警詢中供稱：我是
    第一線人員，假冒中國郵政客服人員。在99年9月14日至10
    月7日邱垂正、蔡明勝、劉恰出國期間，某天江明春叫我幫
    他去向他朋友拿錢，拿回來我就交給他了，他當場說金額不
    對，我才知道那是詐騙成功的錢，隔幾天，他又拜託我去幫
    他拿錢，我知道這是詐騙成功的錢，我是純粹幫忙，我只幫
    忙拿過二次詐騙成功匯回台灣的錢等語（見偵查卷二第130
    頁及背面）。證人即被告林曉君於99年11月16日偵訊中證稱
    ：我加入詐騙機房做一線，假冒郵政人員。我的詐騙機房在
    忠太東路等語（見偵查卷二第139頁）。被告林曉君於100年
    1月3日原審準備程序時供稱：我是認識邱垂正跟劉恰，但是
    他們並沒有叫我作，後來是江明春叫我做的，我掙扎很久，
    我有接過一線電話，大約兩、三次。當時叫我加入的時候，
    有提到說作成可以拿到百分之5的報酬。我確實幫江明春有
    拿過兩次錢，一次是99年9月份，但正確日期我不知道。接
    聽一線電話時間約在99年8月中旬或下旬。拿錢的金額我不
    知道，都是江明春跟我講的，他告訴我有人會拿錢給我，拿
    了就走不要交談。他拿給我是一整疊的錢，拿回來我就將錢
    交給江明春。第二次江明春又拜託我去拿錢，這次我知道是
    詐騙的錢，因為江明春有跟我說還一直拜託我，我就跟他說
    以後我不會再幫他拿了。在這段期間我一直都有工作，所以
    我去的次數沒有很多，一星期約只去一到兩次，但時間不固
    定等語（見原審卷第92頁背面）。
  2.證人即被告邱垂正於99年10月14日警詢中證稱：林曉君曾經
    協助我們打電話跟拖水的「吸管、傑森」聯絡等語（見警卷
    第10頁）。證人即被告江明春於99年10月15日偵訊中證稱：
    詐騙成功後，我有叫林曉君去向台灣的拖水頭拿過錢兩次，
    一次6萬元，一次7萬元等語（見偵查卷一第93頁）。證人即
    被告江明春於99年10月14日警詢中證稱：我都指派林曉君依
    約定出面與臺灣地區（拖水頭）綽號傑森男子碰面取款，林
    曉君擔任與台灣地區「拖水頭」碰面並取回大陸車手詐騙提
    領分成所得工作等語（見警卷第48、49頁）。證人即被告江
    明春於99年11月15日警詢中證稱：臺中市○區○○○路105
    號2樓至3樓之2詐騙機房是99年3月初開始籌備成立，我是在
    99 年3月初加入並和他們一起籌備。詐騙機房籌備之人員有
    老闆阿華（邱垂正）、蔡明勝、陳信忠、劉恰、林曉君和我
    等6人。我進入後，老闆阿華（邱垂正）、蔡明勝、陳信忠
    、林曉君都會指導我。林曉君是三線人員，在99年3月機房
    開始工作，邱垂正就叫她來上班等語（見偵查卷二第65至67
    頁）。證人即被告江明春於99年11月15日偵訊中證稱：林曉
    君有做一線及三線，假冒郵政局人員及金管局主任，她在99
    年3月份成立過一、兩天就進來了，在忠太東路做。今天在
    警察局所言都實在等語（見偵查卷二第84頁）。證人即被告
    詹榮晟於99年10月29日警詢中證稱：林曉君是擔任三線工作
    ，我在99年9月份在臺中市○區○○○路105號2樓至3樓之2
    詐騙機房3樓，曾經看過林曉君接過三線電話等語（見偵查
    卷二第19頁背面）。證人即被告詹榮晟於99年10月29日偵訊
    中證稱：我看過林曉君做三線，在忠太東路時她來來去去的
    有在做等語（見偵查卷二第29頁）。證人即被告劉恰於99年
    11月16日警詢中證稱：我見過林曉君接過第一線工作，她也
    是偶爾才接聽第一線工作等語（見偵查卷二第122至124頁）
    。
  3.99年9月23日13時20分57秒，被告林曉君使用0000000000號
    華哥機房的公機，撥打電話給拖水集團的人員說：「你為什
    麼沒有回報。」，拖水集團的人員於電話中答稱：「還沒好
    啦，好就回報了。」（見偵查卷三第24頁背面通訊監察譯文
    ）。99年9月23日14時12分16秒，被告林曉君使用000000000
    0號華哥機房的公機，撥打電話給拖水集團的人員，雙方對
    話如下：「A（林曉君）：怎麼沒回報。B（拖水集團人員）
    ：有打了。A：1.97嘛，今天我要過去跟你拿嗎？B：要下課
    了嗎？A：下課了，今天有事，然後你們怎麼扣那麼多，一
    次扣300元，不是扣200元而已。B：那有，以前是扣400元，
    現在都叫小朋友用最省錢的方式領的。A：好啦，晚上幾點
    拿，我還要拿給他們。」（見偵查卷三第24頁背面通訊監察
    譯文）。99年9月24日10時27分17秒，被告林曉君使用00000
    00000號華哥機房的公機，撥打電話給拖水集團的人員，雙
    方對話如下：「A（林曉君）：報告你一個好消息，我有一
    個朋友休息1年多了，這幾天要重新開始做，你把馬仔和系
    統的電話給他，我把你的電話留給他哦，你叫什麼？B（拖
    水集團人員）：傑森。A：好。」（見偵查卷三第24頁背面
    通訊監察譯文）。依前揭通訊監察譯文，足認被告林曉君有
    使用電話和拖水集團的人員聯絡，要求回報詐騙所得之金額
    ，並於電話中抱怨扣取的手續費比以前高。又99年9月29日9
    時8分33秒，被告林曉君使用0000000000號華哥機房的公機
    ，撥打電話給拖水集團的人員說：「你昨天怎麼拿77800元
    給我，你不是回報2.09，這樣不是要83683元」，拖水集團
    的人員於電話中答稱：「對啊，2.09×0.82」，被告林曉君
    即答稱：「不是0.88嗎，啊算錯了」（見偵查卷三第25頁通
    訊監察譯文）。被告林曉君以為集團可以拿到0.88，但是拖
    水人員說只有0.82，足認被告林曉君拿錢時應知悉是拖水人
    員詐騙所得之金錢。另證人即被告江明春於99年10月15日偵
    訊中證稱：我有叫「妮可」林曉君去拿過錢2次，一次6萬元
    ，一次7萬元等語（見偵查卷一第93頁），證人林振川於100
    年1月24日警詢中證稱：警方在99年10月14日查獲華哥詐騙
    機房，是我們車手集團提供大陸人頭帳戶給他們使用，並通
    知大陸地區車手提領被害人匯款。華哥詐騙機房之成員林曉
    君供稱與我們面交詐騙成功匯回台灣的錢，是正確的，邱垂
    正面交的次數記不起來，林曉君面交二次，時間、地點、面
    交金額記不起來。我對外使用的綽號有傑森、阿賜、阿泰等
    （原審卷第211、212頁），足認證人林振川即係綽號「傑森
    」之人，證人林振川並有交付2次詐騙所得給被告林曉君。
  4.依上開證據，被告林曉君係自99年4月間起受僱而加入上開
    詐騙集團。又被告林曉君雖於99年10月10日出境，於99年10
    月14日返回台灣，此固有被告林曉君之護照影本附卷為憑（
    見本院卷一第214頁），惟並無證據顯示被告林曉君於出境
    期間有脫離詐騙集團之意思，被告林曉君既係以為自己犯罪
    之意思，分擔集團內之部分犯罪行為，並相互利用彼此之部
    分犯罪行為，以完成整體之犯罪計畫，與集團內成員間具有
    犯意聯絡及行為分擔甚明。縱未與其他共同正犯直接為犯意
    聯絡，被告林曉君就其他共同正犯所實施之行為，亦應共負
    共同正犯之責任。另證人許子宸雖於本院證稱：伊於99年3
    月至8月底，曾經與被告林曉君作過同事一起擺攤賣化粧品
    ，每天的工作時間是早上9點到下午5、6點，每週一至五工
    作，被告林曉君都有到等語（見本院卷二第104至106頁），
    證人即被告邱垂正於100年10月26日本院審理中雖證稱：林
    曉君應該是在99年8、9月份進來幫忙云云（見本院卷三第33
    頁背面），證人江明春於100年10月26日本院審理中雖證稱
    ：林曉君是99年9月或10月那時候加入，我沒有指派林曉君
    出面和臺灣地區拖水頭綽號傑森（音譯）的男子碰面取款云
    云（見本院卷三第41頁），核與前揭證據資料不符，均難予
    採信。又被告林曉君前揭所辯加入詐騙機房之時間，與卷內
    前揭證據資料不符，顯係事後推諉之詞，自不足採取。另證
    人王玫琇雖於本院證稱：台中市○區○○街179巷6號1樓是
    伊所有，自99年9月16日起至100年9月30日止，租給被告林
    曉君，於99年9月20日簽租約，99年10月1日搬進去住，租房
    子時，是林曉君來跟我談，跟我簽約的人是陳信忠，在信義
    房屋仲介公司簽約的。我於99年9月20日給他們鑰匙，我假
    日都會去打掃，他們有整理，我進去看時，覺得怎麼常常沒
    有開店，99年10月1日後，我要去工作，林曉君說要出國去
    批貨，我看到店怎麼沒開，我有打電話問。那個房子是整棟
    的，總共有四樓，我只租給林曉君他們一樓全部及二樓的前
    半段，二樓後半段及其他樓層還有租給其他的學生房客等語
    （見本院卷二第107至108頁），依證人王玫琇前揭所證，僅
    能證明被告林曉君有向證人王玫琇承租房屋，並無法證明被
    告林曉君有脫離詐騙集團之意思，是證人王玫琇所證並無法
    據為有利於被告林曉君之認定。
  (八)關於被告蔡明勝部分：
  1.被告蔡明勝於99年10月14日警詢中供稱：詐騙機房詐騙成功
    匯入的款項，「拖水」抽約百分之20幾，我們分得詐騙成功
    匯入款項的百分70幾，我進入詐騙機房時就已經知道這是在
    詐騙大陸地區民眾錢財的工作等語（見警卷第64頁）。被告
    蔡明勝於99年10月14日警詢中供稱：第一線人員為抽詐騙成
    功金額的百分之5，第二線人員抽詐騙成功金額的百分之7至
    8，第三線人員抽詐騙成功金額的百分之8，我擔任第二線人
    員等語（見警卷第65頁）。證人即被告蔡明勝於99年11月15
    日偵訊中證稱：真正安排策畫的是邱垂正，之前在警訊中、
    偵訊中都說江明春是老闆，是邱垂正平常就交待說江明春是
    老闆，實際上安排事情都是邱垂正。我擔任二線人員，假冒
    書記員等語（見偵查卷二第85頁）。被告蔡明勝於99年12月
    13日原審訊問時供稱：我是從99年4、5月左右加入，起訴書
    所載之分工方式是沒有錯，我是擔任第二線假冒大陸地區檢
    察院人員等語（見原審卷第31頁）。被告蔡明勝於100年1月
    3日原審準備程序時供稱：我認罪，我承認檢察官所起訴之
    犯罪事實。關於次數及金額我不清楚。但加入的時間應該如
    檢察官起訴書所載相同等語（見原審卷第92頁）。
  2.證人即被告邱垂正於99年10月15日警詢中證稱：蔡明勝（綽
    號正哥）是擔任第二線的工作等語（見警卷第12頁），被告
    邱垂正於100年1月13日警詢中供稱：臺中市○區○○○路10
    5號2樓至3樓之2詐騙機房，出資及老闆是我。99年4月，我
    、陳信忠、江明春、蔡明勝合議說要成立這個詐騙機房，由
    我負責籌資30萬元，陳信忠負責三線人員及開銷記帳，江明
    春負責當人頭老闆，蔡明勝負責當二線人員，機房內部管理
    是陳忠信等3人負責管理。蔡明勝是二線人員，99年4月開始
    上班等語（見原審卷第149頁背面）。證人即被告江明春於9
    9年10月15日警詢中證稱：蔡明勝在99年4月份上班，擔任二
    線工作等語（見警卷第48頁）。證人即被告江明春於99年11
    月15日警詢中證稱：臺中市○區○○○路105號2樓至3樓之
    2詐騙機房是99年3月初開始籌備成立，我是在99年3月初加
    入並和他們一起籌備。詐騙機房籌備之人員有老闆阿華（邱
    垂正）、蔡明勝、陳信忠、劉恰、林曉君和我等6人。我進
    入後，老闆阿華（邱垂正）、蔡明勝、陳信忠、林曉君都會
    指導我。蔡明勝是二線人員，在99年3月我開始加入時，他
    就在機房了等語（見偵查卷二第65至67頁）。證人即被告劉
    佳惠於99年11月15日偵訊中證稱：蔡明勝擔任二線，假冒檢
    察院人員，陳信忠綽號海藻，他擔任三線，假冒銀監局等語
    （見偵查卷二第81、82頁）。
  3.依上開證據，被告蔡明勝係自99年4月間起受僱而加入上開
    詐騙集團。被告蔡明勝前揭所辯加入詐騙機房之時間，與卷
    內前揭證據資料不符，顯係事後推諉之詞，自不足採取。
  4.又被告蔡明勝雖曾於99年9月16日離境，99年10月7日入境，
    有被告蔡明勝之入出國日期證明書附卷為憑（見本院卷一第
    114頁），被告蔡明勝於本院固辯稱：詐欺集團於伊離開台
    灣期間所為之犯罪行為與伊無關云云。惟本案依卷內證據資
    料，雖無證據證明被告蔡明勝有直接對附表一所示之被害人
    行騙，被告蔡明勝於出境期間並無脫離本案詐騙集團之意思
    ，被告蔡明勝既係以為自己犯罪之意思，分擔集團內之部分
    犯罪行為，並相互利用彼此之部分犯罪行為，以完成整體之
    犯罪計畫，與集團內成員間具有犯意聯絡及行為分擔甚明。
    縱未與其他共同正犯直接為犯意聯絡，被告蔡明勝就其他共
    同正犯所實施之行為，亦應共負共同正犯之責任。
  (九)關於被告陳信忠部分：
  1.被告陳信忠於99年10月14日警詢中供稱：我負責三線，工作
    內容是二線會給我客戶名單，告訴我有客戶會打電話給我，
    大陸地區民眾打電話進來由我三線接聽，第三線的人就是假
    冒銀監局主任，銀監局主任告訴被害人說你的資料外洩，需
    要至ATM（英文畫面）操作設定安全密碼，其實被害人依照
    指示在操作之動作就是在轉帳至我們暗中設定的大陸人頭帳
    戶之中。詐騙機房詐騙成功匯入的款項，一線是獲得詐騙金
    額百分之5，二線可以獲得詐騙金額百分之7，三線可以獲得
    詐騙金額百分之8等語（見警卷第78頁及背面）。被告陳信
    忠於99年11月16日警詢中供稱：臺中市○區○○○路105號
    2樓至3樓之2詐騙機房是屋主將契約放在社區管理室，我至
    管理室將契約書簽完名後，再交還管理室。我是擔任三線工
    作，假冒銀行主任，依照教戰守冊騙取大陸民眾到ATM櫃檯
    機指示受騙民眾轉帳，如果成功就告知江明春。我抽詐騙成
    功金額的百分之8，詐騙成功的抽成薪水是向邱垂正領取等
    語（見偵查卷二第113、114頁）。證人即被告陳信忠於99年
    11月16日偵訊中證稱：詐騙機房在忠太東路。我擔任三線，
    假冒銀行人員。我有去過臺中市○○路○段871號詐騙機房
    ，但沒有工作等語（見偵查卷二第143、144頁）。被告陳信
    忠於99年12月13日原審訊問時供稱：我有幫忙承租房子，因
    為當初我並沒有看到房東也沒有仲介人員，是江明春拿空白
    契約書叫我簽名就交給管理室。我是在99年8月底簽這契約
    書。我確實有以二線人員打過電話，我不是擔任三線人員等
    語（見原審卷第31頁）。
  2.證人即被告江明春於99年11月15日偵訊中證稱：忠太東路這
    個地方是陳信忠去承租的，今天在警察局所言都實在等語（
    見偵查卷二第84頁）。證人即被告劉佳惠於99年11月15日偵
    訊中證稱：陳信忠綽號海藻，他擔任三線，假冒銀監局等語
    （見偵查卷二第81、82頁）。證人邱垂正於100年10月26日
    本院審理中證稱：陳信忠的工作就是二線支援三線等語（見
    本院卷三第33頁）。
  3.按被告以外之人（包括證人、鑑定人、告訴人、被害人及共
    同被告等）於審判外之言詞或書面陳述，除法律有規定外，
    不得作為證據；被告以外之人於檢察事務官、司法警察官或
    司法警察調查中所為之陳述，與審判中不符時，其先前之陳
    述具有較可信之特別情況，且為證明犯罪事實存否所必要，
    得為證據，刑事訴訟法第159條第1項、第159條之2分別定有
    明文。刑事訴訟法第159條之2規定所謂「調查中所為之陳述
    與審判中不符」之要件，應就前後階段之陳述進行整體判斷
    ，以決定其間是否具有實質性差異；而所謂「較可信之特別
    情況」之情形，亦應就前後陳述時之各種外部情況進行比較
    ，以資決定何者外部情況具有可信性，若陳述係在特別可信
    之情形況所為，則虛偽陳述之危險性即不高，雖係審判外陳
    述，或未經被告反對詰問，仍得承認其有證據能力；所稱「
    外部情況」之認定，例如，1.時間之間隔：陳述人先前陳述
    是在記憶新的情況下直接作成，一般與事實較相近，事後即
    可能記憶減弱或變化，致有不清晰或陳述不符之現象產生。
    2.有意識的迴避：由於先前陳述時被告未在場，是陳述人直
    接面對詢問警員所為陳述較為坦然；事後可能因陳述人對被
    告有所顧忌或同情，因而在被告面前較不願陳述不利被告之
    事實。3.受外力干擾：陳述人單獨面對檢察事務官或司法警
    察（官）所為之陳述，程度上較少會受到強暴、脅迫、詐欺
    、利誘或收買等外力之影響，其陳述較趨於真實，若被告在
    庭或有其他成員參與旁聽時，陳述人可能會本能的作出迴避
    對被告不利之證述，或因不想生事乃虛構事實而為陳述。4.
    事後串謀：目擊證人對警察描述所目賭情形，因較無時間或
    動機去編造事實，客觀上亦較難認與被告間有勾串情事，其
    陳述具有較可信性，但事後因特殊關係，雙方可能因串謀而
    統一口徑，或事後情況變化，兩者從原先敵對關係變成現在
    友好關係等情形，其陳述即易偏離事實而較不可信。5.警詢
    或檢察事務官偵查時，有無辯護人、代理人或親友在場：如
    有上開親誼之人在場，自可期待證人為自由從容之陳述，其
    證言之可信度自較高。6.警詢或檢察事務官所作之偵查筆錄
    記載是否完整：如上開筆錄對於犯罪之構成要件、犯罪態樣
    、加重減輕事由或起訴合法要件等事實或情況，均翔實記載
    完整，自可推定證人之陳述，與事實較為相近，而可信為真
    實。法院應斟酌上列因素綜合判斷，亦應細究陳述人之問答
    態度、表情與舉動之變化，此一要件係屬訴訟法事實之證明
    ，以自由證明為已足。是若被告以外之人於審判外之陳述，
    係在特別可信之情況下所為，則虛偽陳述之危險性即不高，
    雖係審判外陳述，或未經被告反對詰問，仍得承認具有證據
    能力。經查：
  證人即被告邱垂正於100年1月13日警詢中證稱：臺中市○區
    ○○○路105號2樓至3樓之2詐騙機房，出資及老闆是我。99
    年4月，我、陳信忠、江明春、蔡明勝合議說要成立這個詐
    騙機房，由我負責籌資30萬元，陳信忠負責三線人員及開銷
    記帳，江明春負責當人頭老闆，蔡明勝負責當二線人員，機
    房內部管理是陳忠信等3人負責管理。臺中市○區○○○路
    105號2樓至3樓之2詐騙機房，99年4月份籌備，99年5、6月
    訓練及開始詐騙。陳信忠是三線人員，99年4月開始上班（
    見原審卷第145頁背面至第150頁），證人即被告江明春於99
    年10月15日警詢中證稱：陳信忠自99年4月份上班，擔任三
    線工作等語（見警卷第49頁），證人即被告江明春於99年11
    月15日警詢中證稱：臺中市○區○○○路105號2樓至3樓之2
    詐騙機房是99年3月初開始籌備成立，我是在99年3月初加入
    並和他們一起籌備。詐騙機房籌備之人員有老闆阿華（邱垂
    正）、蔡明勝、陳信忠、劉恰、林曉君和我等6人。我進入
    後，老闆阿華（邱垂正）、蔡明勝、陳信忠、林曉君都會指
    導我。陳信忠是三線人員，在99年3月我開始加入時，他就
    在機房了等語（見偵查卷二第65至66頁背面）。而證人邱垂
    正於100年10月26日本院審理中證稱：「（問：你的印象中
    ，陳信忠參與本案詐騙行為的時間大概從什麼時候開始？）
    這一點我真的無法確定，因為我是老闆，我不常在裡面，人
    員那麼多，我沒辦法詳細記哪一個人是什麼時候開始的，除
    非有特殊狀況，那陳信忠應該是我有叫他去變更合約，陳信
    忠出現應該是在變更合約的那個時間，就是忠太東路的合約
    原本是我朋友去打的，事後我叫陳信忠去變更合約，大概就
    是在那個前後。」、「（問：你剛剛所說，請求換約的時候
    是否指這個移轉同意書跟租賃契約書？〈請求提示台中地院
    原審卷99年易字3907號第133頁至137頁租賃合約移轉同意書
    以及房屋租賃契約書〉）是這個沒錯。」等語（見本院卷三
    第33頁及背面），證人江明春於100年10月26日本院審理中
    證稱：「（問：你印象中被告陳信忠參與本案詐欺犯行的時
    間，大概從什麼時候開始的？）這個我就不清楚。」、「（
    問：你在99年10月15日警察局筆錄提到，你是在4月份招募
    陳信忠，後來在99年11月15日警察局筆錄你又提到，他從3
    月開始，這時間點有點不一致，這到底是什麼情況？）因為
    這方面，我只是印象中在哪時候看到他這個人才說出來，整
    體上都是老闆在負責人員，所以我對這個也不大清楚。」、
    「（問：陳信忠在你們集團正式實行詐騙之前，陳信忠他有
    無參與籌備？）沒有，那時候只有邱垂正、蔡明勝和我，我
    們3個是陸陸續續向外面招募看有沒有人員這樣進來。」、
    「（問：比如說你有提到，這個編號第11號海藻陳信忠，他
    是三線人員，在99年3月你開始加入時，他就在機房了，這
    些陳述到底正不正確？）不正確。」等語（見本院卷三第38
    頁、第45頁及背面），是證人即被告邱垂正、江明春於警詢
    及本院之上開證述，均有前後證述不符之情。
  經審酌證人即被告邱垂正、江明春分別係於99年10月15日、
    同年11月15日、100年1月13日接受上開警詢，嗣其等均於10
    0年10月26日始至本院作證，是其等於警詢時之上開陳述，
    應係在記憶較為猶新的情況下直接作成，可立即反應所知，
    不致因時隔日久而遺忘案情，一般與事實較相近。且證人即
    被告邱垂正、江明春於上開警詢時，被告陳信忠並未在場，
    而其等於本院作證時，被告陳信忠同時在庭，由於證人即被
    告邱垂正、江明春先前於警詢陳述時被告陳信忠未在場，其
    等直接面對詢問警員所為陳述自較為坦然，亦無來自被告陳
    信忠同庭在場之壓力而有出於虛偽不實之指證，其等陳述較
    趨於真實。再者，參以證人即被告邱垂正、江明春於警詢時
    所述之內容，相互符合，亦查無其設詞誣陷被告陳信忠之動
    機存在。據上所述，證人即被告邱垂正、江明春於警詢時所
    為之陳述，客觀上具有較可信之特別情況，且其等均為與被
    告陳信忠直接接觸之人，為證明被告陳信忠上開犯罪事實存
    否所必要。故依上開說明，證人即被告邱垂正、江明春於警
    詢時之陳述，應有證據能力。
  4.證人即被告邱垂正於100年1月13日警詢中證稱：臺中市○區
    ○○○路105號2樓至3樓之2詐騙機房，出資及老闆是我。99
    年4月，我、陳信忠、江明春、蔡明勝合議說要成立這個詐
    騙機房，由我負責籌資30萬元，陳信忠負責三線人員及開銷
    記帳，江明春負責當人頭老闆，蔡明勝負責當二線人員，機
    房內部管理是陳忠信等3人負責管理。臺中市○區○○○路
    105號2樓至3樓之2詐騙機房，99年4月份籌備，99年5、6月
    訓練及開始詐騙。陳信忠是三線人員，99年4月開始上班（
    見原審卷第145頁背面至第150頁），證人即被告江明春於99
    年10月15日警詢中證稱：陳信忠自99年4月份上班，擔任三
    線工作等語（見警卷第49頁），證人即被告江明春於99年11
    月15日警詢中證稱：臺中市○區○○○路105號2樓至3樓之2
    詐騙機房是99年3月初開始籌備成立，我是在99年3月初加入
    並和他們一起籌備。詐騙機房籌備之人員有老闆阿華（邱垂
    正）、蔡明勝、陳信忠、劉恰、林曉君和我等6人。我進入
    後，老闆阿華（邱垂正）、蔡明勝、陳信忠、林曉君都會指
    導我。陳信忠是三線人員，在99年3月我開始加入時，他就
    在機房了等語（見偵查卷二第65至66頁背面）。依證人即被
    告邱垂正、江明春前揭證述，足認被告陳信忠自99年4月間
    即參與合議成立詐騙機房之事，並自99年4月開始上班。
  5.依上開證據，被告陳信忠係自99年4月間起受僱而加入上開
    詐騙集團。被告陳信忠前揭所辯加入詐騙機房之時間，與卷
    內前揭證據資料不符，顯係事後推諉之詞，自不足採取。
  (十)扣押證物之單據，其中一張單據上記載「海藻」、「螞蟻」
    、「妮可」、「金剛」、「恰」、「華」、「政」，記載之
    日期有8月1日、8月3日、8月4日、8月5日、8月6日，另一張
    單據上記載「螞蟻」、「肉圓」、「政」、「宏」、「妮可
    」、「金剛」，記載之日期為8月4日（影本見本院卷二第23
    8、239頁），據證人江明春於100年10月26日本院審理中證
    稱：「（問：從扣押證物裡面的單據，這一份單據上記載海
    藻、螞蟻、妮可、金剛、恰、華、政分別代表何人，請你說
    明一下？〈提示本院卷二第238、239頁並告以要旨〉）海藻
    是陳信忠；螞蟻是蔡秀玲；妮可是林曉君；金剛是江明春；
    恰就是劉恰；阿華是邱垂正；政是蔡明勝；肉圓當時好像是
    阿鴻（音譯）介紹過來的；鴻就是阿鴻（音譯）。」、「（
    問：肉圓在本案有沒有被查到？）沒有。」、「（問：你所
    說的肉圓和阿鴻是否都是滿20歲的人？）對。」、「（問：
    從扣押證物影印下來的單據，是否為你們分紅的錢所紀錄的
    資料？〈提示本院卷二第238、239頁並告以要旨〉對。」、
    「（問：你記得本院卷二第238、239頁這2份紀載詐騙所得
    ，分紅的資料是什麼時候詐騙到的金額？）不清楚，剛剛我
    看了一下也是很模糊。」、「（問：你如何判斷這個就是跟
    本件詐欺有關係？）我看這數字，就是說做多少，紀錄是這
    樣子紀錄的。」你是依照什麼來判斷跟你們的案子有關係？
    ）上面有紀錄0.7，這個就是要分的成數，我是這樣看出來
    。」、「（問：你是說光憑這個0.7、0.1嗎？）對，我是看
    這個0.7，這應該是拆帳的東西。」、「（問：你剛才看到
    0.7跟0.1或0. 8，所以你才認為這跟本案詐欺有關係？）對
    。」、「（問：這份單據上所紀載的比例是不是你們各人詐
    騙成功之後可以分到金錢的比例？〈提示本院卷第238頁並
    告以要旨〉）比例上0.5、0.8，這個確定是。」、「（問：
    比例是你們內部會分到錢的比例，是不是這樣？）對，他這
    樣寫對。」等語（見本院卷三第43頁背面至第46頁），另證
    人即被告沈盟祥於99年10月14日警詢中供稱：我去臺中市○
    區○○○路105號2樓至3樓之2上班，是綽號肉圓的朋友叫我
    去的等語（見警卷第25、26頁），足認綽號「肉圓」、阿鴻
    之不詳姓名成年男子亦為本件詐騙集團之共犯，亦堪予認定
    被告陳信忠、林曉君、江明春、劉恰、邱垂正、蔡明勝、同
    案被告蔡秀玲、綽號「肉圓」、阿鴻之不詳姓名成年男子於
    99年8月1日、8月3日、8月4日、8月5日、8月6日均有參與本
    案之詐騙集團其他詐騙行為並分取報酬，證人即被告蔡明勝
    於100年10月26日本院審理時證稱：陳信忠是99年8月下旬參
    與本件詐騙行為等語（見本院卷三第49頁及背面），顯與事
    實不符，無法採信。
  (十一)按共同正犯之意思聯絡，不限於事前有所協議，其於行為當
    時，基於相互之認識，以共同犯罪之意思參與者，亦無礙於
    共同正犯之成立；又按共同正犯之成立，祇須具有犯意之聯
    絡及行為之分擔，既不問犯罪動機起於何人，亦不必每一階
    段犯行，均須參與，若共同實施犯罪行為之人，在共同意思
    範圍內，各自分擔犯罪行為之一部，相互利用他人之行為，
    以達其犯罪之目的，其成立不以全體均參與實施犯罪構成要
    件之行為為要件；參與犯罪構成要件之行為者，固為共同正
    犯；以自己共同犯罪之意思，參與犯罪構成要件以外之行為
    ，或以自己共同犯罪之意思，事前同謀，而由其中一部分人
    實行犯罪之行為者，亦均應認為共同正犯，使之對於全部行
    為所發生之結果，負其責任；另共同正犯之意思聯絡，原不
    以數人間直接發生者為限，若有間接之聯絡者，亦包括在內
    ，如甲分別邀約乙、丙犯罪，雖乙、丙間彼此並無直接之聯
    絡，亦無礙於其為共同正犯之成立（參照最高法院73年臺上
    字第1886號判例、92年臺上字第2824號判決、34年上字第86
    2號判例、77年臺上字第2135號判例意旨）。次按，犯罪之
    行為，係指發生刑法效果之意思活動而言；自其發展過程觀
    之，乃先有動機，而後決定犯意，進而預備、著手及實行。
    次按犯罪型態有一人單獨為之者，有二人以上為之者；依行
    為時刑法第28條規定「二人以上共同實施犯罪之行為者，皆
    為正犯。」其參與犯罪構成要件之行為者，固為共同正犯；
    至於以自己共同犯罪之意思，事先同謀，而由其中一部分人
    實施犯罪之行為者，亦為共同正犯，對於全部行為所發生之
    結果，亦同負責任（司法院釋字第109號解釋理由參照），
    此即學理所稱之「共謀共同正犯」。又94年2月2日修正公布
    ，自95年7月1日起施行之刑法第28條雖將「實施」修正為「
    實行」，排除「陰謀共同正犯」與「預備共同正犯」，但仍
    無礙於「共謀共同正犯」之存在。故參與共謀者，其共謀行
    為，應屬犯罪行為中之一個階段行為，而與其他行為人之著
    手、實行行為整體地形成一個犯罪行為（最高法院96年度臺
    上字第1271號判決意旨參照）。又電話詐騙之犯罪型態，自
    架設跨國遠端遙控電話，至假冒偵辦刑案之公務員、收集取
    得人頭帳戶、撥打電話實施詐騙、指定被害人匯款帳戶、提
    領人頭帳戶款項等各階段，係需由多人縝密分工方能完成之
    集團性犯罪。證人即被告邱垂正於100年10月26日本院審理
    中證稱：「（問：你在100年1月13日警詢中供稱，99年4月
    份，你、陳信忠、江明春、蔡明勝4人合意說要成立詐騙集
    團，由你負責投資新台幣30萬元，陳信忠負責三線人員及開
    銷計帳，江明春負責當人頭，蔡明勝負責當二線人員，機房
    內部管理是陳信忠等3人負責管理，拆帳是江明春固定每個
    月領新台幣3萬的人頭費等等，請問你在警詢中所述是否實
    在？〈提示原審卷第145頁背面及146頁並告以要旨〉）實在
    ，我講的所謂實在是指，那時候是大家一起研究，不是開始
    動作，那時候是有談到沒錯，但是沒有馬上開始行動。」、
    「（問：你在100年1月13日警詢中供稱，蔡明勝是二線人員
    ，99年4月開始上班，陳信忠是三線人員，99年4月開始上班
    ，劉洽是偶爾接一線兼負責煮飯，這部分你所述是否實在？
    〈提示原審卷第149背面至第150頁〉這個時間是我一直講的
    ，4月份是一開始大家在談的時間，．．．我的意思是那時
    候大家有在討論、有在講了，．．．」、「（問：你剛剛提
    到說在99年8月份換約前後才認識陳信忠先生，你在警詢筆
    錄有提到說，他之前有就詐欺來做籌畫和訓練等等的陳述，
    這兩個陳述好像有點不一致，可否請你稍微解釋一下？）我
    沒有說我8月份認識他，我就說4月份大家就認識了，大家有
    談過這件事，我去籌畫，．．．我沒有說8月份才認識他。
    」、「（問：你剛剛說在8月份之前籌畫，被告陳信忠他參
    與什麼事情？）．．．一開始大家有談說如果我們來做這個
    ，談完之後我出資，我開始去做這些事，有些資料讓他們自
    己去看，要下載一些資料，要會背、會講，這些他們自己要
    去練，我就趕緊去籌畫這些事，．．．但是時間上我無法確
    定何時開始從事，．．．」等語（見本院卷三第34頁至第37
    頁背面），證人江明春於100年10月26日本院審理中證稱：
    「（問：請問忠太東路105號2樓至3樓-2的機房大概是什麼
    時候設立的？）在99年的時候。」、「（問：有沒有比較詳
    細的月份或時間？）3至5月之間，不知道是哪一個月，我忘
    了。」、「（問：你是負責機房現場管理，那一開始是邱垂
    正找你們大家共同來組這個組織？）對。」、「（問：是否
    4月間就由邱垂正召集大家一起來做？）那時候是有這麼說
    ，不知道是在4月還是5月，我也忘了，因為有一段時間都是
    純粹在談這方面的問題，例如該怎麼用，整體上不知道是4
    月還是5月才開始，應該是這樣子沒錯。」、「（問：剛才
    邱垂正是說他找了你們大家一起來討論要成立這個，有一些
    人要開始練一些稿子，像陳信忠也要去練那些稿子，是不是
    這樣？）沒有錯。」、「（問：陳信忠在什麼時候加入？）
    籌備後多久我忘了。」、「（問：多久請你講一下？）大概
    有1、2個月。」、「（問：是否在成立後1、2個月加入？）
    3月到5月我不知道是哪時候開始租那邊的地方，租下去我們
    跟老闆都有在討論說要怎麼做，那時候有缺人，陳信忠才進
    來的。」等語（見本院卷三第38至40頁背面），證即被告蔡
    明勝於100年10月26日本院審理時證稱：「（問：剛才據邱
    垂正和江明春所講，你們4月間就已經開始籌劃，當時情形
    是否是這樣？）那只是在談。」、「（問：99年4月份江明
    春有找你討論成立詐騙集團的事？）是。」、「（問：當時
    邱垂正有沒有找你跟江明春一起討論成立詐騙集團的事情？
    ）有。」等語（見本院卷三第49頁背面、第51頁），依據前
    揭證詞，足認被告邱垂正、蔡明勝、陳信忠、劉恰、林曉君
    、沈盟祥、詹榮晟、劉佳惠與同案被告江明春、蔡秀玲共組
    之前開詐騙集團係跨臺灣與大陸地區之詐欺取財集團，各階
    段均需有人分工，方能遂行集團詐欺取財之犯罪目的，並有
    如犯罪事實欄一所示之縝密分工，足見被告邱垂正等5人間
    就其各參與上開詐騙集團期間，顯係基於意圖為自己不法所
    有而相互分擔詐欺取財之部分行為，且具有合同完成詐欺行
    為以分取贓款之犯意聯絡，均應論以共同正犯。又被告沈盟
    祥、詹榮晟、蔡秀玲、劉佳惠雖自99年7月間加入上開詐騙
    集團，惟本院既無從逕自認定渠等開始參與犯罪之確切日期
    ，基於罪疑唯輕之原則，只能朝最有利於犯罪人之事實認定
    ，論以當月份最末日即7月31日作為渠等4人加入上開詐騙集
    團之始日。故僅就附表一編號7至25之犯罪，認定被告沈盟
    祥、詹榮晟、蔡秀玲、劉佳惠已有加入集團並共同實行詐欺
    犯罪，附此敘明。
  (十二)被告邱垂正、陳信忠於99年11月16日警詢中雖供稱：李朝裕
    是江明春的幕後老闆等語（見偵查卷二第109頁背面、第113
    頁），惟此部分僅有被告邱垂正、陳信忠之供述，並無其他
    證據可資佐證，且被告邱垂正於100年1月13日警詢中供稱：
    臺中市○區○○○路105號2樓至3樓之2詐騙機房，出資及老
    闆是我，當初在成立這個詐騙機房時，陳信忠就有跟我說過
    ，如果出事被捉到，我們就共同咬定幕後老闆是李朝裕，其
    實李朝裕是誰我都沒見過等語（見原審卷第147頁背面），
    而李朝裕並未因本案經檢察官偵查起訴，自難認定李朝裕亦
    為本案之共犯，併此敘明。
  (十三)又證人即共犯（「拖水車手集團」成員）洪文庭於警詢時亦
    證述，曾由林振川當面交付詐騙所得匯回臺灣地區之現款予
    被告邱垂正、林曉君等語（見原審卷第203、204頁），此外
    ，復有卷附通訊監察譯文（如前所述）及如附表二所示之物
    扣案可資佐證。本案事證已臻明確，被告邱垂正、蔡明勝、
    陳信忠、劉恰、林曉君、沈盟祥、詹榮晟、劉佳惠犯行均洵
    堪認定。
三、論罪科刑部分：
  (一)核被告邱垂正、蔡明勝、陳信忠、劉恰、林曉君所參與如附
    表一編號4所示之犯行，雖已開始撥打詐騙電話或接聽大陸
    地區被害人轉接電話而已著手詐欺行為之實施，惟未生詐得
    財物之結果，其等犯罪均尚屬未遂，所為均係犯刑法第339
    條第3項、第1項之詐欺取財未遂罪。公訴意旨認此部分應成
    立詐欺取財既遂罪，容有未洽。又刑事訴訟法第300條所謂
    變更法條，係指罪名之變更。本件檢察官係以刑法第339條
    第1項之詐欺取財既遂罪起訴，本院審理結果認係犯同條第3
    項、第1項之詐欺取財未遂罪，因其罪名同為「詐欺取財」
    ，原係適用同一法條，僅行為態樣有既遂、未遂之分，不發
    生變更起訴法條之問題，即無庸引刑事訴訟法第300條變更
    檢察官起訴之法條，併此敘明（參照最高法院72年度台上字
    第4800號、87年度台上字第3234號判決意旨）。
  (二)核被告邱垂正、蔡明勝、陳信忠、劉恰、林曉君所參與如附
    表一編號1至3、5、6所示之犯行，核被告邱垂正、蔡明勝、
    陳信忠、劉恰、林曉君、沈盟祥、詹榮晟、劉佳惠所參與如
    附表一編號7至25所示之犯行，均係犯刑法第339條第1項之
    詐欺取財既遂罪。
  (三)被告邱垂正、蔡明勝、陳信忠、劉恰、林曉君、沈盟祥、詹
    榮晟、劉佳惠依附表一所示各自之參與時間及犯行，與同案
    被告江明春、蔡秀玲、「拖水車手集團」之成員洪文庭、林
    振川、中國大陸地區之袁野、劉冰、劉思思、賈曉雙及中國
    大陸地區之不詳姓名年籍之人及所屬詐欺取財集團成員間，
    均有直接或間接之犯意聯絡或行為分擔，再依前述分工方式
    著手施行詐騙，均為共同正犯。
  (四)按所謂集合犯，係指依一般社會通念，特定犯罪行為具有反
    覆實施之特性，立法者於制定刑罰法律之初，亦已認知該種
    行為類型之反覆性，而有意藉由法條中客觀構成要件之行為
    要素，含括上開具有反覆實施特性之數個犯罪行為，仍僅接
    受一次刑法之評價為已足。而詐欺取財之行為人於各該行為
    終了時，即已達其目的，尚難認立法者於制定刑罰法律之初
    ，已認知詐欺取財行為必屬具反覆性之犯罪，且有意藉由法
    條中客觀構成要件之行為要素，含括上開具有反覆實施特性
    之數個犯罪行為。況依94年2月2日總統令修正公布，並自95
    年7月1日施行之刑法，其修正既依據「刑罰公平原則」之考
    量，刪除有關連續犯之規定，並將含有連續犯性質之常業犯
    一併全數刪除（參見刑法修正草案總說明），而刑法第56條
    修正理由之說明，謂「對繼續犯同一罪名之罪者，均適用連
    續犯之規定論處，不無鼓勵犯罪之嫌，亦使國家刑罰權之行
    使發生不合理之現象」、「基於連續犯原為數罪之本質及刑
    罰公平原則之考量，爰刪除有關連續犯之規定」等語，而刑
    法第340條刪除理由亦係配合前揭連續犯之刪除，且最高法
    院就如施用毒品等立法修正理由所提及可發展包括一罪之犯
    罪型態，亦採嚴格數罪併罰之解釋（最高法院96年度第9次
    刑庭會議決議參照），是就詐欺取財之犯罪類型，自亦應將
    本應各自獨立評價之數罪，回歸本來就應賦予複數法律效果
    之原貌。因此，本案被告邱垂正、蔡明勝、陳信忠、劉恰、
    林曉君、沈盟祥、詹榮晟、劉佳惠等人數次詐欺取財行為，
    各該次犯罪明顯且屬可分，無論於如附表一編號1至25所載
    之各個犯罪時間點，亦有所差異性存在；更者，犯詐欺取財
    罪之構成要件，並無從認定立法者本即預定該犯罪之本質必
    有數個同種類行為而反覆實行之集合犯行，且既於對被害人
    施以該次詐騙行為後，該次犯罪已經完成，故被告邱垂正、
    蔡明勝、陳信忠、劉恰、林曉君、沈盟祥、詹榮晟、劉佳惠
    等人所犯歷次詐欺取財犯行，當無論以集合犯之餘地，應回
    歸一般刑法上行為單、複數之認定，而予論罪科刑，始為適
    法。是被告邱垂正、蔡明勝、陳信忠、劉恰、林曉君、沈盟
    祥、詹榮晟、劉佳惠所犯上開各罪，犯意各別，行為互異，
    均應予分論併罰。又附表一編號5、6之犯罪、附表一編號9
    、10之犯罪、附表一編號12、13之犯罪、附表一編號16、17
    之犯罪、附表一編號19、20之犯罪，雖均係同一日之匯款，
    惟並無證據顯示係對同一次對同一被害人所為之詐騙行為，
    況依被告等人之作業模式，並無分次要求被害人匯款之舉動
    ，自難認定前揭各次同日之匯款行為係同一次對同一被害人
    詐騙行為所致，被告邱垂正之選任辯護人及被告陳信忠之選
    任辯護人分別辯稱：附表一編號5、6之犯罪可能是同一次詐
    騙行為，附表一編號9、10之犯罪、附表一編號12、13之犯
    罪、附表一編號16、17之犯罪、附表一編號19、20之犯罪是
    同一次詐騙行為等語，尚難予採取。
  (五)被告蔡明勝前因妨害自由案件，經本院86年度上更(一)字第33
    3號判決判處有期徒刑7月確定；又因妨害秩序案件，經臺灣
    臺中地方法院92年度訴緝字第376號判決判處有期徒刑2年確
    定；上開二罪嗣經法院裁定應執行有期徒刑2年5月確定，於
    93年12月17日假釋出監交付保護管束，至94年8月18日假釋
    期滿未經撤銷，以已執行完畢論等情，有臺灣高等法院被告
    前案紀錄表1份在卷足參，其於受有期徒刑之執行完畢後，
    5年內故意再犯如附表一編號1至17所示法定本刑有期徒刑以
    上之詐欺取財罪或詐欺取財未遂罪，被告蔡明勝就此部分均
    為累犯，均應依刑法第47條第1項之規定加重其刑。至於被
    告蔡明勝就附表一編號18至25所示詐欺取財罪，其犯罪時間
    距離上開徒刑執畢日期已逾5年，自不得論以累犯。
  (六)被告邱垂正、蔡明勝、陳信忠、劉恰、林曉君就如附表一編
    號4所示部分，均已著手詐欺行為之實行，惟均未生詐得財
    物之結果，其等犯罪均尚屬未遂，均應依刑法第25條第2項
    之規定，按既遂犯之刑度減輕其刑，並就被告蔡明勝部分，
    依法先加後減。
四、關於撤銷被告邱垂正、蔡明勝、陳信忠、劉恰、林曉君共犯
    如附表一編號4所示之詐欺犯行部分：
    原審認被告邱垂正、蔡明勝、陳信忠、劉恰、林曉君就如附
    表一編號4所示之詐欺犯行事證明確，予以論罪科刑，固非
    無見，惟就附表一編號4所示之犯罪，被告邱垂正、蔡明勝
    、陳信忠、劉恰、林曉君均已著手詐欺行為之實施，惟未生
    詐得財物之結果，此部分之犯罪均尚屬未遂，原判決認係詐
    欺取財既逐，尚有未洽。本案被告邱垂正、蔡明勝、陳信忠
    、劉恰、林曉君就其等共犯如附表一編號4所示詐欺取財未
    遂犯行，上訴意旨主張原審量刑過重，請從輕量刑云云，其
    就此部分之上訴雖無理由，惟原判決就此部分既有上開可議
    之處，即屬無可維持，自應由本院將原判決關於本案被告邱
    垂正、蔡明勝、陳信忠、劉恰、林曉君共犯如附表一編號4
    所示詐欺取財犯行，及各定應執行刑部分，均予以撤銷改判
    。爰審酌被告邱垂正、蔡明勝、陳信忠、劉恰、林曉君均正
    值壯年，竟不思勞力賺取金錢供己花用，共組詐騙集團，詐
    欺大陸地區被害人財物，犯罪計畫縝密，集團內部角色分工
    細密，誘使被害人交付財物，嚴重敗壞社會風氣，危害社會
    治安甚鉅，被告邱垂正、蔡明勝、陳信忠、劉恰、林曉君分
    別擔任詐騙成員之期間、分工之角色及被害人尚未匯款造成
    損失，及犯罪動機、目的、手段、智識程度、犯罪後之態度
    等一切情狀，分別量處如附表一編號4所示之刑，並就被告
    劉恰、林曉君部分，均併諭知易科罰金之折算標準。扣案如
    附表二所示之物（不含門號為0000000000號行動電話及SIM
    卡），皆屬被告邱垂正所有並供本件詐欺犯罪所用，業據被
    告邱垂正供述明確，基於共犯責任共同原則，應依刑法第38
    條第1項第2款之規定，宣告沒收。
五、關於駁回上訴部分：
  (一)至於被告邱垂正、蔡明勝、陳信忠、劉恰、林曉君所犯如附
    表一編號1至3、5、6所示之犯行，及被告邱垂正、蔡明勝、
    陳信忠、劉恰、林曉君、沈盟祥、詹榮晟、劉佳惠所犯如附
    表一編號7至25所示之犯行，原審認被告邱垂正、蔡明勝、
    陳信忠、劉恰、林曉君、沈盟祥、詹榮晟、劉佳惠就此部分
    之犯罪事證明確而堪予認定，乃適用刑法第28條、第339條
    第1項、第47條第1項、第41條第1項前段、第8項，刑法施行
    法第1條之1第1項、第2項前段之規定，審酌被告等人均正值
    盛年，身體健康亦無重大異常，明知國人對於層出不窮之電
    話詐騙甚表反感，竟仍不思依憑己力獲致生活所需，猶執意
    透過電話以詐術訛騙大陸地區人民交付錢財，以圖一己私利
    ，渠等所為均應嚴加責難，非可輕忽；惟念及被告等人於原
    審尚知坦承犯行，及其各自參與犯罪之時間長短、共同犯罪
    之角色分工、犯罪動機、目的、手段、詐得金額、智識程度
    等一切情狀，分別量處如附表一編號1至3、5、6、7至25所
    示之刑，並就被告劉恰、林曉君、沈盟祥、詹榮晟、劉佳惠
    等人並均諭知易科罰金之折算標準，再就被告沈盟祥、詹榮
    晟、劉佳惠均定其應執行之刑為有期徒刑1年4月及均諭知易
    科罰金之折算標準（原判決於理由欄漏未記載就被告沈盟祥
    、詹榮晟、劉佳惠所定之應執行之刑併均諭知易科罰金之折
    算標準，因主文欄已有記載，應由本院補充更正。又於定應
    執行之刑時，就從刑部分，均應依刑法第51條第9款之規定
    一併諭知其應執行之刑，應適用之法條應由本院補充增列刑
    法第51條第9款之規定）。復敘明扣案如附表二所示之物，
    皆屬被告邱垂正所有並供詐欺犯罪所用，業據被告邱垂正供
    述明確，基於共犯責任共同原則，均應依刑法第38條第1項
    第2款之規定，宣告沒收。至於其餘扣案之多支行動電話、
    SIM卡、電信儲值卡及行動電話轉接器，均屬被告等人各自
    所有，且由前揭犯罪事實欄所描述之詐騙手法，及卷附現場
    照片所示，被告等人均係在上開電信機房內，透過有線或無
    線電話向大陸地區人民假冒身分並接洽匯款事宜，而非使用
    行動電話為之。是以除被告邱垂正曾使用門號為0000000000
    號之行動電話，與「拖水車手集團」成員就附表一編號1至3
    所示犯行聯繫詐得款項之多寡，且有通訊監察譯文在卷可憑
    外（另一支用以聯繫之門號為000000 0000號行動電話，則
    無證據證明業已扣案），其餘多支行動電話、SIM卡、電信
    儲值卡及行動電話轉接器，均無積極證據證明與本案詐欺犯
    罪有何直接關聯，皆不予宣告沒收。又被告邱垂正等人實行
    詐術所使用之人頭帳戶，已如附表一所示並逐一列舉，其中
    並不含被告邱垂正等人以本人名義所申辦之帳戶，且「拖水
    車手集團」自大陸地區詐得款項後，經由不詳管道匯至臺灣
    地區，亦係由「拖水車手集團」成員林振川直接將現款交付
    被告邱垂正、林曉君，而非利用被告等人之個人帳戶進行匯
    款，均如前述。則扣案之存摺、提款卡、帳戶申請書等物，
    亦無從認定係被告邱垂正等人從事詐欺取財犯行之犯罪工具
    ，自不得併予沒收。另扣案之現金新臺幣2萬4 千元、「廣
    州市東海製衣有限公司」簡體字印章一枚（扣押物品目錄表
    記載為「假關防一枚」），亦無證據證明為被告等人犯罪所
    用或所得之物，亦無從一併諭知沒收。經核原判決就此部分
    認事用法，核無違誤，量刑亦屬妥適。
  (二)被告邱垂正、蔡明勝、陳信忠、劉恰、林曉君、沈盟祥、詹
    榮晟、劉佳惠上訴意旨否認犯罪部分，均為無理由（詳如前
    述），另被告邱垂正、蔡明勝、陳信忠、劉恰、林曉君、沈
    盟祥、詹榮晟、劉佳惠上訴意旨認其等在原審係因要認罪協
    商才承認犯罪云云。惟查，依卷內資料，原審法院於99年12
    月13日接押訊問、100年1月3日、同年1月10日、同年2月21
    日準備程序、同年3月7日準備程序及審判程序，訊問被告等
    人對於檢察官起訴之犯罪事實有何意見時，均非以檢察官同
    意認罪協商為前提，被告等人於原審之選任辯護人於原審10
    0年3月7日準備程序時始陳述稱：希望和檢察官認罪協商等
    語，原審公訴檢察官即表示因雙方協商條件不合，本件不宜
    聲請認罪協商（見原審卷第248頁背面），被告等人於原審
    公訴檢察官表示不宜聲請認罪協商後，仍均為認罪之陳述，
    並就檢察官起訴之事實均不予爭執，依此觀之，被告等人於
    原審法院之言詞陳述，係對犯罪事實之部分自白，及對科刑
    之意見表示，並非刑事訴訟法規定之認罪協商或其所謂之「
    實質認罪協商」。且被告等人之自白復其有其他證人之證述
    可供參證，被告等人辯稱其等在原審係因要認罪協商才承認
    犯罪云云，自無法採取。復按法院之審判固應以起訴之犯罪
    事實為範圍，但法院於不妨害事實同一之範圍內，仍得自由
    認定事實，適用法律。所謂事實同一，係指刑罰權所以發生
    之原因事實係屬同一者而言，是判決所認定之事實與檢察官
    起訴之事實是否同一，應以檢察官擇為訴訟客體之基本社會
    事實關係是否相同為準，非謂其全部之事實均須一致；苟其
    基本事實相同，其餘部分縱或稍有出入，仍不失為事實同一
    （參見最高法院89年度台上字第3437號判決意旨）。又刑事
    訴訟之審判，雖採不告不理原則，法院固不得對未經起訴之
    事實予以審判，但在不妨害事實同一之範圍內，仍非不得自
    由認定事實，適用法律。換言之，如刑罰權對象之客觀基本
    社會事實相同，縱起訴事實所述犯罪時、地略有錯誤，或犯
    罪方法、被害法益不同，或所犯罪名有別，法院仍得予以審
    判（參照最高法院95年度台上字第1271號判決意旨）。查本
    件起訴書記載被告等人所犯如附表一編號4、6所示犯罪之時
    間，引用之證據為卷內所通訊監察譯文，依據卷內所附通訊
    監察譯文，如附表一編號4、6所示之時間應係電話通聯之時
    間，而原審及本院據此審判詐騙之金額均與起訴書記載之金
    額相同，是起訴書記載被告等人所犯如附表一編號4、6所示
    犯罪之時間，固有疏誤，惟有關被告等人對於如附表一編號
    4、6所示之犯罪電話通聯之時間，應係如附表一編號4、6所
    示之時間，方屬正確，原審及本院在不妨害事實同一之範圍
    內，自得更正起訴書記載犯罪之日期，被告邱垂正上訴意旨
    認原審判決就附表一編號4、6之犯罪，未據檢察官起訴云云
    ，為無理由，委無可取。另被告邱垂正、蔡明勝、陳信忠、
    劉恰、林曉君對其等所犯如附表一編號1至3、5、6所示之犯
    行，及被告邱垂正、蔡明勝、陳信忠、劉恰、林曉君、沈盟
    祥、詹榮晟、劉佳惠對其等所犯如附表一編號7至25所示之
    犯行，認原審判決量刑過重云云，惟按刑罰之量定，屬法院
    自由裁量之職權行使，應審酌刑法第57條所列各款事由及一
    切情狀，為酌量輕重之標準，並非漫無限制；量刑輕重係屬
    事實審法院得依職權自由裁量之事項，苟已斟酌刑法第57條
    各款所列情狀而未逾越法定刑度，不得遽指為違法；且在同
    一犯罪事實與情節，如別無其他加重或減輕之原因，下級審
    量定之刑，亦無過重或失輕之不當情形，則上級審法院對下
    級審法院之職權行使，原則上應予尊重（最高法院72年台上
    字第66 96號、75年台上字第7033號判例及85年度台上字第2
    446號判決意旨參照）。原審判決對於被告等人此部分之量
    刑，本於被告之責任為基礎，並已具體斟酌刑法第57條各款
    所列情狀而未逾越法定刑度，並無失重之不當情形，被告等
    人就此部分上訴指摘原審量刑過重，為無理由。是被告邱垂
    正、蔡明勝、陳信忠、劉恰、林曉君對其等所犯如附表一編
    號1至3、5、6所示之犯行，及被告邱垂正、蔡明勝、陳信忠
    、劉恰、林曉君、沈盟祥、詹榮晟、劉佳惠對其等所犯如附
    表一編號7至25所示之犯行，上訴意旨所陳均無理由，上訴
    均應予駁回。
六、又被告邱垂正、蔡明勝、陳信忠、劉恰、林曉君各就其所犯
    如附表一編號4所示之詐欺取財未遂罪（即撤銷改判部分被
    判處之有期徒刑），與其等所犯如附表一編號1至3、5、6、
    7至25所示之犯行（即前開上訴駁回部分），因合於數罪併
    罰規定，爰依刑法第51條第5款之規定，就此部分定被告邱
    垂正、蔡明勝、陳信忠、劉恰、林曉君應執行之主刑分別為
    如主文第5項所示，並就被告劉恰、林曉君部分均諭知易科
    罰金之折算標準。另數罪併罰，應分別宣告其罪之刑，並依
    刑法第51條各款規定，定其應執行之刑；此所稱其罪之「刑
    」，不僅指主刑而言，沒收之從刑亦包括在內，此觀同法條
    第9款，就宣告多數沒收者，分別明定其應執行之標準自明
    。被告邱垂正、蔡明勝、陳信忠、劉恰、林曉君犯如附表一
    所示25次之犯行，犯意各別，應分論併罰，經本院分別宣告
    各該罪之刑，於定其應執行之刑時，就從刑部分，自均應依
    刑法第51條第9款之規定一併諭知其應執行之刑。
據上論斷，應依刑事訴訟法第369條第1項前段、第368條、第364
條、第299條第1項前段，刑法第28條、第339條第3項、第1項、
第25條第2項、第47條第1項、第41條第1項前段、第8項、第38條
第1項第2款、第51條第5款、第9款，刑法施行法第1條之1第1項
、第2項前段，判決如主文。
本案經檢察官周穎宏到庭執行職務。
中    華    民    國   100    年    12    月    7     日
            刑事第十庭    審判長法  官  江  錫  麟
                                法  官  陳      葳
                                法  官  胡  文  傑
以上正本證明與原本無異。
不得上訴。
                                書記官  陳  宜  屏
中    華    民    國   100    年    12    月    8     日
附錄論罪科刑法條：
中華民國刑法第339條（普通詐欺罪）
意圖為自己或第三人不法之所有，以詐術使人將本人或第三人之
物交付者，處5年以下有期徒刑、拘役或科或併科1千元以下罰金
。
以前項方法得財產上不法之利益或使第三人得之者，亦同。
前二項之未遂犯罰之。
附表一：
┌──┬───┬────┬────┬─────┬─────┬─────────────┐
│編號│被害人│電話監聽│匯入之人│詐騙金額  │參與之本案│原審及本院之宣告刑（編號4 │
│    │      │確認詐取│頭帳戶  │（人民幣）│被告      │部分為本院之宣告刑，其餘部│
│    │      │財物時間│        │          │          │分為原判決之宣告刑）      │
│    │      │（起訴書│        │          │          │                          │
│    │      │誤載係犯│        │          │          │                          │
│    │      │罪時間）│        │          │          │                          │
├──┼───┼────┼────┼─────┼─────┼─────────────┤
│1   │不明  │99年6月 │不詳    │71300元   │邱垂正、江│原判決諭知：              │
│    │      │10日16時│        │          │明春、蔡明│邱垂正、江明春、蔡明勝、陳│
│    │      │38分    │        │          │勝、陳信忠│信忠、劉恰、林曉君共同意圖│
│    │      │        │        │          │、劉恰、林│為自己不法之所有，以詐術使│
│    │      │        │        │          │曉君      │人將本人之物交付，邱垂正處│
│    │      │        │        │          │          │有期徒刑玖月；江明春處有期│
│    │      │        │        │          │          │徒刑捌月；蔡明勝累犯，處有│
│    │      │        │        │          │          │期徒刑柒月；陳信忠處有期徒│
│    │      │        │        │          │          │刑陸月；劉恰、林曉君各處有│
│    │      │        │        │          │          │期徒刑伍月，如易科罰金，均│
│    │      │        │        │          │          │以新臺幣壹仟元折算壹日。扣│
│    │      │        │        │          │          │案如附表二所示之物均沒收。│
├──┼───┼────┼────┼─────┼─────┼─────────────┤
│2   │不明  │99年7月 │不詳    │30000元   │邱垂正、江│原判決諭知：              │
│    │      │7日20時 │        │          │明春、蔡明│邱垂正、江明春、蔡明勝、陳│
│    │      │34分    │        │          │勝、陳信忠│信忠、劉恰、林曉君共同意圖│
│    │      │        │        │          │、劉恰、林│為自己不法之所有，以詐術使│
│    │      │        │        │          │曉君      │人將本人之物交付，邱垂正處│
│    │      │        │        │          │          │有期徒刑玖月；江明春處有期│
│    │      │        │        │          │          │徒刑捌月；蔡明勝累犯，處有│
│    │      │        │        │          │          │期徒刑柒月；陳信忠處有期徒│
│    │      │        │        │          │          │刑陸月；劉恰、林曉君各處有│
│    │      │        │        │          │          │期徒刑伍月，如易科罰金，均│
│    │      │        │        │          │          │以新臺幣壹仟元折算壹日。扣│
│    │      │        │        │          │          │案如附表二所示之物均沒收。│
├──┼───┼────┼────┼─────┼─────┼─────────────┤
│3   │不明  │99年7月 │不詳    │8000元    │邱垂正、江│原判決諭知：              │
│    │      │22日17時│        │          │明春、蔡明│邱垂正、江明春、蔡明勝、陳│
│    │      │32分    │        │          │勝、陳信忠│信忠、劉恰、林曉君共同意圖│
│    │      │        │        │          │、劉恰、林│為自己不法之所有，以詐術使│
│    │      │        │        │          │曉君      │人將本人之物交付，邱垂正處│
│    │      │        │        │          │          │有期徒刑捌月；江明春處有期│
│    │      │        │        │          │          │徒刑柒月；蔡明勝累犯，處有│
│    │      │        │        │          │          │期徒刑陸月；陳信忠處有期徒│
│    │      │        │        │          │          │刑伍月；劉恰、林曉君各處有│
│    │      │        │        │          │          │期徒刑肆月，如易科罰金，均│
│    │      │        │        │          │          │以新臺幣壹仟元折算壹日。扣│
│    │      │        │        │          │          │案如附表二所示之物均沒收。│
├──┼───┼────┼────┼─────┼─────┼─────────────┤
│4   │不明  │99年7月 │不詳    │30000元， │邱垂正、江│邱垂正、蔡明勝、陳信忠、劉│
│    │      │29日15時│        │尚未匯款，│明春、蔡明│恰、林曉君共同意圖為自己不│
│    │      │40分（起│        │屬詐欺取財│勝、陳信忠│法之所有，以詐術使人將本人│
│    │      │訴書誤為│        │未遂。    │、劉恰、林│之物交付，未遂，邱垂正處有│
│    │      │16時17分│        │          │曉君      │期徒刑陸月；江明春處有期徒│
│    │      │）      │        │          │          │刑伍月；蔡明勝累犯，處有期│
│    │      │        │        │          │          │徒刑肆月；陳信忠處有期徒刑│
│    │      │        │        │          │          │肆月；劉恰、林曉君各處有期│
│    │      │        │        │          │          │徒刑參月，如易科罰金，均以│
│    │      │        │        │          │          │新臺幣壹仟元折算壹日。扣案│
│    │      │        │        │          │          │如附表二所示之物（不含門號│
│    │      │        │        │          │          │為0000000000號行│
│    │      │        │        │          │          │動電話及ＳＩＭ卡）均沒收。│
├──┼───┼────┼────┼─────┼─────┼─────────────┤
│5   │不明  │99年7月 │工商銀行│48800元   │邱垂正、江│原判決諭知：              │
│    │      │30日15時│漢口支行│          │明春、蔡明│邱垂正、江明春、蔡明勝、陳│
│    │      │49分    │（戶名：│          │勝、陳信忠│信忠、劉恰、林曉君共同意圖│
│    │      │        │羅豔）  │          │、劉恰、林│為自己不法之所有，以詐術使│
│    │      │        │        │          │曉君      │人將本人之物交付，邱垂正處│
│    │      │        │        │          │          │有期徒刑玖月；江明春處有期│
│    │      │        │        │          │          │徒刑捌月；蔡明勝累犯，處有│
│    │      │        │        │          │          │期徒刑柒月；陳信忠處有期徒│
│    │      │        │        │          │          │刑陸月；劉恰、林曉君各處有│
│    │      │        │        │          │          │期徒刑伍月，如易科罰金，均│
│    │      │        │        │          │          │以新臺幣壹仟元折算壹日。扣│
│    │      │        │        │          │          │案如附表二所示之物（不含門│
│    │      │        │        │          │          │號為0000000000號│
│    │      │        │        │          │          │行動電話及ＳＩＭ卡）均沒收│
│    │      │        │        │          │          │。                        │
├──┼───┼────┼────┼─────┼─────┼─────────────┤
│6   │不明  │99年7月 │工商銀行│16700元   │邱垂正、江│原判決諭知：              │
│    │      │30日16時│漢口支行│          │明春、蔡明│邱垂正、江明春、蔡明勝、陳│
│    │      │01分（起│（戶名：│          │勝、陳信忠│信忠、劉恰、林曉君共同意圖│
│    │      │訴書誤為│羅豔）  │          │、劉恰、林│為自己不法之所有，以詐術使│
│    │      │8日15時 │        │          │曉君      │人將本人之物交付，邱垂正處│
│    │      │30分）  │        │          │          │有期徒刑玖月；江明春處有期│
│    │      │        │        │          │          │徒刑捌月；蔡明勝累犯，處有│
│    │      │        │        │          │          │期徒刑柒月；陳信忠處有期徒│
│    │      │        │        │          │          │刑陸月；劉恰、林曉君各處有│
│    │      │        │        │          │          │期徒刑伍月，如易科罰金，均│
│    │      │        │        │          │          │以新臺幣壹仟元折算壹日。扣│
│    │      │        │        │          │          │案如附表二所示之物（不含門│
│    │      │        │        │          │          │號為0000000000號│
│    │      │        │        │          │          │行動電話及ＳＩＭ卡）均沒收│
│    │      │        │        │          │          │。                        │
├──┼───┼────┼────┼─────┼─────┼─────────────┤
│7   │不明  │99年8月 │工商銀行│300000元  │邱垂正、江│原判決諭知：              │
│    │      │1日10時 │漢口支行│          │明春、蔡明│邱垂正、江明春、蔡明勝、陳│
│    │      │57分    │（戶名：│          │勝、陳信忠│信忠、劉恰、林曉君、沈盟祥│
│    │      │        │袁海濤）│          │、劉恰、林│、詹榮晟、蔡秀玲、劉佳惠共│
│    │      │        │        │          │曉君、沈盟│同意圖為自己不法之所有，以│
│    │      │        │        │          │祥、詹榮晟│詐術使人將本人之物交付，邱│
│    │      │        │        │          │、蔡秀玲、│垂正處有期徒刑拾月；江明春│
│    │      │        │        │          │劉佳惠    │處有期徒刑玖月；蔡明勝累犯│
│    │      │        │        │          │          │，處有期徒刑捌月；陳信忠處│
│    │      │        │        │          │          │有期徒刑柒月；劉恰、林曉君│
│    │      │        │        │          │          │、沈盟祥、詹榮晟、蔡秀玲、│
│    │      │        │        │          │          │劉佳惠各處有期徒刑陸月，如│
│    │      │        │        │          │          │易科罰金，均以新臺幣壹仟元│
│    │      │        │        │          │          │折算壹日。扣案如附表二所示│
│    │      │        │        │          │          │之物（不含門號為０九一六五│
│    │      │        │        │          │          │六五０四八號行動電話及ＳＩ│
│    │      │        │        │          │          │Ｍ卡）均沒收。            │
├──┼───┼────┼────┼─────┼─────┼─────────────┤
│8   │不明  │99年8月 │工商銀行│14900元   │邱垂正、江│原判決諭知：              │
│    │      │3日16時 │漢口支行│          │明春、蔡明│邱垂正、江明春、蔡明勝、陳│
│    │      │29分    │（戶名：│          │勝、陳信忠│信忠、劉恰、林曉君、沈盟祥│
│    │      │        │袁海濤）│          │、劉恰、林│、詹榮晟、蔡秀玲、劉佳惠共│
│    │      │        │        │          │曉君、沈盟│同意圖為自己不法之所有，以│
│    │      │        │        │          │祥、詹榮晟│詐術使人將本人之物交付，邱│
│    │      │        │        │          │、蔡秀玲、│垂正處有期徒刑玖月；江明春│
│    │      │        │        │          │劉佳惠    │處有期徒刑捌月；蔡明勝累犯│
│    │      │        │        │          │          │，處有期徒刑柒月；陳信忠處│
│    │      │        │        │          │          │有期徒刑陸月；劉恰、林曉君│
│    │      │        │        │          │          │、沈盟祥、詹榮晟、蔡秀玲、│
│    │      │        │        │          │          │劉佳惠各處有期徒刑伍月，如│
│    │      │        │        │          │          │易科罰金，均以新臺幣壹仟元│
│    │      │        │        │          │          │折算壹日。扣案如附表二所示│
│    │      │        │        │          │          │之物（不含門號為０九一六五│
│    │      │        │        │          │          │六五０四八號行動電話及ＳＩ│
│    │      │        │        │          │          │Ｍ卡）均沒收。            │
├──┼───┼────┼────┼─────┼─────┼─────────────┤
│9   │不明  │99年8月 │工商銀行│5400元    │邱垂正、江│原判決諭知：              │
│    │      │4日12時 │正義支行│          │明春、蔡明│邱垂正、江明春、蔡明勝、陳│
│    │      │51分    │（戶名：│          │勝、陳信忠│信忠、劉恰、林曉君、沈盟祥│
│    │      │        │吳波）  │          │、劉恰、林│、詹榮晟、蔡秀玲、劉佳惠共│
│    │      │        │        │          │曉君、沈盟│同意圖為自己不法之所有，以│
│    │      │        │        │          │祥、詹榮晟│詐術使人將本人之物交付，邱│
│    │      │        │        │          │、蔡秀玲、│垂正處有期徒刑捌月；江明春│
│    │      │        │        │          │劉佳惠    │處有期徒刑柒月；蔡明勝累犯│
│    │      │        │        │          │          │，處有期徒刑陸月；陳信忠處│
│    │      │        │        │          │          │有期徒刑伍月；劉恰、林曉君│
│    │      │        │        │          │          │、沈盟祥、詹榮晟、蔡秀玲、│
│    │      │        │        │          │          │劉佳惠各處有期徒刑肆月，如│
│    │      │        │        │          │          │易科罰金，均以新臺幣壹仟元│
│    │      │        │        │          │          │折算壹日。扣案如附表二所示│
│    │      │        │        │          │          │之物（不含門號為０九一六五│
│    │      │        │        │          │          │六五０四八號行動電話及ＳＩ│
│    │      │        │        │          │          │Ｍ卡）均沒收。            │
├──┼───┼────┼────┼─────┼─────┼─────────────┤
│10  │不明  │99年8月 │工商銀行│1500元    │邱垂正、江│原判決諭知：              │
│    │      │4日15時 │正義支行│          │明春、蔡明│邱垂正、江明春、蔡明勝、陳│
│    │      │40分    │（戶名：│          │勝、陳信忠│信忠、劉恰、林曉君、沈盟祥│
│    │      │        │吳波）  │          │、劉恰、林│、詹榮晟、蔡秀玲、劉佳惠共│
│    │      │        │        │          │曉君、沈盟│同意圖為自己不法之所有，以│
│    │      │        │        │          │祥、詹榮晟│詐術使人將本人之物交付，邱│
│    │      │        │        │          │、蔡秀玲、│垂正處有期徒刑捌月；江明春│
│    │      │        │        │          │劉佳惠    │處有期徒刑柒月；蔡明勝累犯│
│    │      │        │        │          │          │，處有期徒刑陸月；陳信忠處│
│    │      │        │        │          │          │有期徒刑伍月；劉恰、林曉君│
│    │      │        │        │          │          │、沈盟祥、詹榮晟、蔡秀玲、│
│    │      │        │        │          │          │劉佳惠各處有期徒刑肆月，如│
│    │      │        │        │          │          │易科罰金，均以新臺幣壹仟元│
│    │      │        │        │          │          │折算壹日。扣案如附表二所示│
│    │      │        │        │          │          │之物（不含門號為０九一六五│
│    │      │        │        │          │          │六五０四八號行動電話及ＳＩ│
│    │      │        │        │          │          │Ｍ卡）均沒收。            │
├──┼───┼────┼────┼─────┼─────┼─────────────┤
│11  │不明  │99年8月 │建設銀行│2000元    │邱垂正、江│原判決諭知：              │
│    │      │4日16時 │南廠支行│          │明春、蔡明│邱垂正、江明春、蔡明勝、陳│
│    │      │4分     │（戶名：│          │勝、陳信忠│信忠、劉恰、林曉君、沈盟祥│
│    │      │        │高榮勝）│          │、劉恰、林│、詹榮晟、蔡秀玲、劉佳惠共│
│    │      │        │        │          │曉君、沈盟│同意圖為自己不法之所有，以│
│    │      │        │        │          │祥、詹榮晟│詐術使人將本人之物交付，邱│
│    │      │        │        │          │、蔡秀玲、│垂正處有期徒刑捌月；江明春│
│    │      │        │        │          │劉佳惠    │處有期徒刑柒月；蔡明勝累犯│
│    │      │        │        │          │          │，處有期徒刑陸月；陳信忠處│
│    │      │        │        │          │          │有期徒刑伍月；劉恰、林曉君│
│    │      │        │        │          │          │、沈盟祥、詹榮晟、蔡秀玲、│
│    │      │        │        │          │          │劉佳惠各處有期徒刑肆月，如│
│    │      │        │        │          │          │易科罰金，均以新臺幣壹仟元│
│    │      │        │        │          │          │折算壹日。扣案如附表二所示│
│    │      │        │        │          │          │之物（不含門號為０九一六五│
│    │      │        │        │          │          │六五０四八號行動電話及ＳＩ│
│    │      │        │        │          │          │Ｍ卡）均沒收。            │
├──┼───┼────┼────┼─────┼─────┼─────────────┤
│12  │不明  │99年8月 │工商銀行│40300元   │邱垂正、江│原判決諭知：              │
│    │      │5日16時 │迎賓大道│          │明春、蔡明│邱垂正、江明春、蔡明勝、陳│
│    │      │11分    │支行    │          │勝、陳信忠│信忠、劉恰、林曉君、沈盟祥│
│    │      │        │（戶名：│          │、劉恰、林│、詹榮晟、蔡秀玲、劉佳惠共│
│    │      │        │付博）  │          │曉君、沈盟│同意圖為自己不法之所有，以│
│    │      │        │        │          │祥、詹榮晟│詐術使人將本人之物交付，邱│
│    │      │        │        │          │、蔡秀玲、│垂正處有期徒刑玖月；江明春│
│    │      │        │        │          │劉佳惠    │處有期徒刑捌月；蔡明勝累犯│
│    │      │        │        │          │          │，處有期徒刑柒月；陳信忠處│
│    │      │        │        │          │          │有期徒刑陸月；劉恰、林曉君│
│    │      │        │        │          │          │、沈盟祥、詹榮晟、蔡秀玲、│
│    │      │        │        │          │          │劉佳惠各處有期徒刑伍月，如│
│    │      │        │        │          │          │易科罰金，均以新臺幣壹仟元│
│    │      │        │        │          │          │折算壹日。扣案如附表二所示│
│    │      │        │        │          │          │之物（不含門號為０九一六五│
│    │      │        │        │          │          │六五０四八號行動電話及ＳＩ│
│    │      │        │        │          │          │Ｍ卡）均沒收。            │
├──┼───┼────┼────┼─────┼─────┼─────────────┤
│13  │不明  │99年8月 │工商銀行│26000元   │邱垂正、江│原判決諭知：              │
│    │      │5日16時 │迎賓大道│          │明春、蔡明│邱垂正、江明春、蔡明勝、陳│
│    │      │13分    │支行    │          │勝、陳信忠│信忠、劉恰、林曉君、沈盟祥│
│    │      │        │（戶名：│          │、劉恰、林│、詹榮晟、蔡秀玲、劉佳惠共│
│    │      │        │付博）  │          │曉君、沈盟│同意圖為自己不法之所有，以│
│    │      │        │        │          │祥、詹榮晟│詐術使人將本人之物交付，邱│
│    │      │        │        │          │、蔡秀玲、│垂正處有期徒刑玖月；江明春│
│    │      │        │        │          │劉佳惠    │處有期徒刑捌月；蔡明勝累犯│
│    │      │        │        │          │          │，處有期徒刑柒月；陳信忠處│
│    │      │        │        │          │          │有期徒刑陸月；劉恰、林曉君│
│    │      │        │        │          │          │、沈盟祥、詹榮晟、蔡秀玲、│
│    │      │        │        │          │          │劉佳惠各處有期徒刑伍月，如│
│    │      │        │        │          │          │易科罰金，均以新臺幣壹仟元│
│    │      │        │        │          │          │折算壹日。扣案如附表二所示│
│    │      │        │        │          │          │之物（不含門號為０九一六五│
│    │      │        │        │          │          │六五０四八號行動電話及ＳＩ│
│    │      │        │        │          │          │Ｍ卡）均沒收。            │
├──┼───┼────┼────┼─────┼─────┼─────────────┤
│14  │不明  │99年8月 │建設銀行│5100元    │邱垂正、江│原判決諭知：              │
│    │      │6日12時 │城東支行│          │明春、蔡明│邱垂正、江明春、蔡明勝、陳│
│    │      │20分    │（戶名：│          │勝、陳信忠│信忠、劉恰、林曉君、沈盟祥│
│    │      │        │黃冠）  │          │、劉恰、林│、詹榮晟、蔡秀玲、劉佳惠共│
│    │      │        │        │          │曉君、沈盟│同意圖為自己不法之所有，以│
│    │      │        │        │          │祥、詹榮晟│詐術使人將本人之物交付，邱│
│    │      │        │        │          │、蔡秀玲、│垂正處有期徒刑捌月；江明春│
│    │      │        │        │          │劉佳惠    │處有期徒刑柒月；蔡明勝累犯│
│    │      │        │        │          │          │，處有期徒刑陸月；陳信忠處│
│    │      │        │        │          │          │有期徒刑伍月；劉恰、林曉君│
│    │      │        │        │          │          │、沈盟祥、詹榮晟、蔡秀玲、│
│    │      │        │        │          │          │劉佳惠各處有期徒刑肆月，如│
│    │      │        │        │          │          │易科罰金，均以新臺幣壹仟元│
│    │      │        │        │          │          │折算壹日。扣案如附表二所示│
│    │      │        │        │          │          │之物（不含門號為０九一六五│
│    │      │        │        │          │          │六五０四八號行動電話及ＳＩ│
│    │      │        │        │          │          │Ｍ卡）均沒收。            │
├──┼───┼────┼────┼─────┼─────┼─────────────┤
│15  │不明  │99年8月 │建設銀行│53000元   │邱垂正、江│原判決諭知：              │
│    │      │11日12時│城東支行│          │明春、蔡明│邱垂正、江明春、蔡明勝、陳│
│    │      │53分    │（戶名：│          │勝、陳信忠│信忠、劉恰、林曉君、沈盟祥│
│    │      │        │黃冠）  │          │、劉恰、林│、詹榮晟、蔡秀玲、劉佳惠共│
│    │      │        │        │          │曉君、沈盟│同意圖為自己不法之所有，以│
│    │      │        │        │          │祥、詹榮晟│詐術使人將本人之物交付，邱│
│    │      │        │        │          │、蔡秀玲、│垂正處有期徒刑玖月；江明春│
│    │      │        │        │          │劉佳惠    │處有期徒刑捌月；蔡明勝累犯│
│    │      │        │        │          │          │，處有期徒刑柒月；陳信忠處│
│    │      │        │        │          │          │有期徒刑陸月；劉恰、林曉君│
│    │      │        │        │          │          │、沈盟祥、詹榮晟、蔡秀玲、│
│    │      │        │        │          │          │劉佳惠各處有期徒刑伍月，如│
│    │      │        │        │          │          │易科罰金，均以新臺幣壹仟元│
│    │      │        │        │          │          │折算壹日。扣案如附表二所示│
│    │      │        │        │          │          │之物（不含門號為０九一六五│
│    │      │        │        │          │          │六五０四八號行動電話及ＳＩ│
│    │      │        │        │          │          │Ｍ卡）均沒收。            │
├──┼───┼────┼────┼─────┼─────┼─────────────┤
│16  │不明  │99年8月 │建設銀行│8500元    │邱垂正、江│原判決諭知：              │
│    │      │13日13時│中山分理│          │明春、蔡明│邱垂正、江明春、蔡明勝、陳│
│    │      │5分     │處      │          │勝、陳信忠│信忠、劉恰、林曉君、沈盟祥│
│    │      │        │（戶名：│          │、劉恰、林│、詹榮晟、蔡秀玲、劉佳惠共│
│    │      │        │胡桂香）│          │曉君、沈盟│同意圖為自己不法之所有，以│
│    │      │        │        │          │祥、詹榮晟│詐術使人將本人之物交付，邱│
│    │      │        │        │          │、蔡秀玲、│垂正處有期徒刑捌月；江明春│
│    │      │        │        │          │劉佳惠    │處有期徒刑柒月；蔡明勝累犯│
│    │      │        │        │          │          │，處有期徒刑陸月；陳信忠處│
│    │      │        │        │          │          │有期徒刑伍月；劉恰、林曉君│
│    │      │        │        │          │          │、沈盟祥、詹榮晟、蔡秀玲、│
│    │      │        │        │          │          │劉佳惠各處有期徒刑肆月，如│
│    │      │        │        │          │          │易科罰金，均以新臺幣壹仟元│
│    │      │        │        │          │          │折算壹日。扣案如附表二所示│
│    │      │        │        │          │          │之物（不含門號為０九一六五│
│    │      │        │        │          │          │六五０四八號行動電話及ＳＩ│
│    │      │        │        │          │          │Ｍ卡）均沒收。            │
├──┼───┼────┼────┼─────┼─────┼─────────────┤
│17  │不明  │99年8月 │建設銀行│8500元    │邱垂正、江│原判決諭知：              │
│    │      │13日14時│中山分理│          │明春、蔡明│邱垂正、江明春、蔡明勝、陳│
│    │      │16分    │處      │          │勝、陳信忠│信忠、劉恰、林曉君、沈盟祥│
│    │      │        │（戶名：│          │、劉恰、林│、詹榮晟、蔡秀玲、劉佳惠共│
│    │      │        │胡桂香）│          │曉君、沈盟│同意圖為自己不法之所有，以│
│    │      │        │        │          │祥、詹榮晟│詐術使人將本人之物交付，邱│
│    │      │        │        │          │、蔡秀玲、│垂正處有期徒刑捌月；江明春│
│    │      │        │        │          │劉佳惠    │處有期徒刑柒月；蔡明勝累犯│
│    │      │        │        │          │          │，處有期徒刑陸月；陳信忠處│
│    │      │        │        │          │          │有期徒刑伍月；劉恰、林曉君│
│    │      │        │        │          │          │、沈盟祥、詹榮晟、蔡秀玲、│
│    │      │        │        │          │          │劉佳惠各處有期徒刑肆月，如│
│    │      │        │        │          │          │易科罰金，均以新臺幣壹仟元│
│    │      │        │        │          │          │折算壹日。扣案如附表二所示│
│    │      │        │        │          │          │之物（不含門號為０九一六五│
│    │      │        │        │          │          │六五０四八號行動電話及ＳＩ│
│    │      │        │        │          │          │Ｍ卡）均沒收。            │
├──┼───┼────┼────┼─────┼─────┼─────────────┤
│18  │不明  │99年9月 │工商銀行│8700元    │邱垂正、江│原判決諭知：              │
│    │      │18日14時│西越廟分│          │明春、蔡明│邱垂正、江明春、蔡明勝、陳│
│    │      │22分    │理處    │          │勝、陳信忠│信忠、劉恰、林曉君、沈盟祥│
│    │      │        │（戶名：│          │、劉恰、林│、詹榮晟、蔡秀玲、劉佳惠共│
│    │      │        │龍練權）│          │曉君、沈盟│同意圖為自己不法之所有，以│
│    │      │        │        │          │祥、詹榮晟│詐術使人將本人之物交付，邱│
│    │      │        │        │          │、蔡秀玲、│垂正處有期徒刑捌月；江明春│
│    │      │        │        │          │劉佳惠    │處有期徒刑柒月；蔡明勝、陳│
│    │      │        │        │          │          │信忠各處有期徒刑伍月；劉恰│
│    │      │        │        │          │          │、林曉君、沈盟祥、詹榮晟、│
│    │      │        │        │          │          │蔡秀玲、劉佳惠各處有期徒刑│
│    │      │        │        │          │          │肆月，如易科罰金，均以新臺│
│    │      │        │        │          │          │幣壹仟元折算壹日。扣案如附│
│    │      │        │        │          │          │表二所示之物（不含門號為０│
│    │      │        │        │          │          │000000000號行動電│
│    │      │        │        │          │          │話及ＳＩＭ卡）均沒收。    │
├──┼───┼────┼────┼─────┼─────┼─────────────┤
│19  │不明  │99年9月 │工商銀行│4500元    │邱垂正、江│原判決諭知：              │
│    │      │20日12時│昆明南屏│          │明春、蔡明│邱垂正、江明春、蔡明勝、陳│
│    │      │18分    │支行    │          │勝、陳信忠│信忠、劉恰、林曉君、沈盟祥│
│    │      │        │（戶名：│          │、劉恰、林│、詹榮晟、蔡秀玲、劉佳惠共│
│    │      │        │劉子學）│          │曉君、沈盟│同意圖為自己不法之所有，以│
│    │      │        │        │          │祥、詹榮晟│詐術使人將本人之物交付，邱│
│    │      │        │        │          │、蔡秀玲、│垂正處有期徒刑捌月；江明春│
│    │      │        │        │          │劉佳惠    │處有期徒刑柒月；蔡明勝、陳│
│    │      │        │        │          │          │信忠各處有期徒刑伍月；劉恰│
│    │      │        │        │          │          │、林曉君、沈盟祥、詹榮晟、│
│    │      │        │        │          │          │蔡秀玲、劉佳惠各處有期徒刑│
│    │      │        │        │          │          │肆月，如易科罰金，均以新臺│
│    │      │        │        │          │          │幣壹仟元折算壹日。扣案如附│
│    │      │        │        │          │          │表二所示之物（不含門號為０│
│    │      │        │        │          │          │000000000號行動電│
│    │      │        │        │          │          │話及ＳＩＭ卡）均沒收。    │
├──┼───┼────┼────┼─────┼─────┼─────────────┤
│20  │不明  │99年9月 │工商銀行│4500元    │邱垂正、江│原判決諭知：              │
│    │      │20日14時│昆明南屏│          │明春、蔡明│邱垂正、江明春、蔡明勝、陳│
│    │      │28分    │支行    │          │勝、陳信忠│信忠、劉恰、林曉君、沈盟祥│
│    │      │        │（戶名：│          │、劉恰、林│、詹榮晟、蔡秀玲、劉佳惠共│
│    │      │        │劉子學）│          │曉君、沈盟│同意圖為自己不法之所有，以│
│    │      │        │        │          │祥、詹榮晟│詐術使人將本人之物交付，邱│
│    │      │        │        │          │、蔡秀玲、│垂正處有期徒刑捌月；江明春│
│    │      │        │        │          │劉佳惠    │處有期徒刑柒月；蔡明勝、陳│
│    │      │        │        │          │          │信忠各處有期徒刑伍月；劉恰│
│    │      │        │        │          │          │、林曉君、沈盟祥、詹榮晟、│
│    │      │        │        │          │          │蔡秀玲、劉佳惠各處有期徒刑│
│    │      │        │        │          │          │肆月，如易科罰金，均以新臺│
│    │      │        │        │          │          │幣壹仟元折算壹日。扣案如附│
│    │      │        │        │          │          │表二所示之物（不含門號為０│
│    │      │        │        │          │          │000000000號行動電│
│    │      │        │        │          │          │話及ＳＩＭ卡）均沒收。    │
├──┼───┼────┼────┼─────┼─────┼─────────────┤
│21  │不明  │99年9月 │工商銀行│20000元   │邱垂正、江│原判決諭知：              │
│    │      │23日13時│西越廟分│          │明春、蔡明│邱垂正、江明春、蔡明勝、陳│
│    │      │20分    │理處    │          │勝、陳信忠│信忠、劉恰、林曉君、沈盟祥│
│    │      │        │（戶名：│          │、劉恰、林│、詹榮晟、蔡秀玲、劉佳惠共│
│    │      │        │龍練權）│          │曉君、沈盟│同意圖為自己不法之所有，以│
│    │      │        │        │          │祥、詹榮晟│詐術使人將本人之物交付，邱│
│    │      │        │        │          │、蔡秀玲、│垂正處有期徒刑玖月；江明春│
│    │      │        │        │          │劉佳惠    │處有期徒刑捌月；蔡明勝、陳│
│    │      │        │        │          │          │信忠各處有期徒刑陸月；劉恰│
│    │      │        │        │          │          │、林曉君、沈盟祥、詹榮晟、│
│    │      │        │        │          │          │蔡秀玲、劉佳惠各處有期徒刑│
│    │      │        │        │          │          │伍月，如易科罰金，均以新臺│
│    │      │        │        │          │          │幣壹仟元折算壹日。扣案如附│
│    │      │        │        │          │          │表二所示之物（不含門號為０│
│    │      │        │        │          │          │000000000號行動電│
│    │      │        │        │          │          │話及ＳＩＭ卡）均沒收。    │
├──┼───┼────┼────┼─────┼─────┼─────────────┤
│22  │不明  │99年9月 │工商銀行│21000元   │邱垂正、江│原判決諭知：              │
│    │      │27日16時│吳井橋分│          │明春、蔡明│邱垂正、江明春、蔡明勝、陳│
│    │      │7分     │理處    │          │勝、陳信忠│信忠、劉恰、林曉君、沈盟祥│
│    │      │        │（戶名：│          │、劉恰、林│、詹榮晟、蔡秀玲、劉佳惠共│
│    │      │        │李一鳴）│          │曉君、沈盟│同意圖為自己不法之所有，以│
│    │      │        │        │          │祥、詹榮晟│詐術使人將本人之物交付，邱│
│    │      │        │        │          │、蔡秀玲、│垂正處有期徒刑玖月；江明春│
│    │      │        │        │          │劉佳惠    │處有期徒刑捌月；蔡明勝、陳│
│    │      │        │        │          │          │信忠各處有期徒刑陸月；劉恰│
│    │      │        │        │          │          │、林曉君、沈盟祥、詹榮晟、│
│    │      │        │        │          │          │蔡秀玲、劉佳惠各處有期徒刑│
│    │      │        │        │          │          │伍月，如易科罰金，均以新臺│
│    │      │        │        │          │          │幣壹仟元折算壹日。扣案如附│
│    │      │        │        │          │          │表二所示之物（不含門號為０│
│    │      │        │        │          │          │000000000號行動電│
│    │      │        │        │          │          │話及ＳＩＭ卡）均沒收。    │
├──┼───┼────┼────┼─────┼─────┼─────────────┤
│23  │不明  │99年10月│工商銀行│3900元    │邱垂正、江│原判決諭知：              │
│    │      │11日14時│昆明南屏│          │明春、蔡明│邱垂正、江明春、蔡明勝、陳│
│    │      │22分    │支行    │          │勝、陳信忠│信忠、劉恰、林曉君、沈盟祥│
│    │      │        │（戶名：│          │、劉恰、林│、詹榮晟、蔡秀玲、劉佳惠共│
│    │      │        │吳波）  │          │曉君、沈盟│同意圖為自己不法之所有，以│
│    │      │        │        │          │祥、詹榮晟│詐術使人將本人之物交付，邱│
│    │      │        │        │          │、蔡秀玲、│垂正處有期徒刑捌月；江明春│
│    │      │        │        │          │劉佳惠    │處有期徒刑柒月；蔡明勝、陳│
│    │      │        │        │          │          │信忠各處有期徒刑伍月；劉恰│
│    │      │        │        │          │          │、林曉君、沈盟祥、詹榮晟、│
│    │      │        │        │          │          │蔡秀玲、劉佳惠各處有期徒刑│
│    │      │        │        │          │          │肆月，如易科罰金，均以新臺│
│    │      │        │        │          │          │幣壹仟元折算壹日。扣案如附│
│    │      │        │        │          │          │表二所示之物（不含門號為０│
│    │      │        │        │          │          │000000000號行動電│
│    │      │        │        │          │          │話及ＳＩＭ卡）均沒收。    │
├──┼───┼────┼────┼─────┼─────┼─────────────┤
│24  │不明  │99年10月│工商銀行│4570元    │邱垂正、江│原判決諭知：              │
│    │      │13日14時│西越廟分│          │明春、蔡明│邱垂正、江明春、蔡明勝、陳│
│    │      │13分    │理處    │          │勝、陳信忠│信忠、劉恰、林曉君、沈盟祥│
│    │      │        │（戶名：│          │、劉恰、林│、詹榮晟、蔡秀玲、劉佳惠共│
│    │      │        │龍練權）│          │曉君、沈盟│同意圖為自己不法之所有，以│
│    │      │        │        │          │祥、詹榮晟│詐術使人將本人之物交付，邱│
│    │      │        │        │          │、蔡秀玲、│垂正處有期徒刑捌月；江明春│
│    │      │        │        │          │劉佳惠    │處有期徒刑柒月；蔡明勝、陳│
│    │      │        │        │          │          │信忠各處有期徒刑伍月；劉恰│
│    │      │        │        │          │          │、林曉君、沈盟祥、詹榮晟、│
│    │      │        │        │          │          │蔡秀玲、劉佳惠各處有期徒刑│
│    │      │        │        │          │          │肆月，如易科罰金，均以新臺│
│    │      │        │        │          │          │幣壹仟元折算壹日。扣案如附│
│    │      │        │        │          │          │表二所示之物（不含門號為０│
│    │      │        │        │          │          │000000000號行動電│
│    │      │        │        │          │          │話及ＳＩＭ卡）均沒收。    │
├──┼───┼────┼────┼─────┼─────┼─────────────┤
│25  │不明  │99年10月│工商銀行│3900元    │邱垂正、江│原判決諭知：              │
│    │      │13日16時│西越廟分│          │明春、蔡明│邱垂正、江明春、蔡明勝、陳│
│    │      │3分     │理處    │          │勝、陳信忠│信忠、劉恰、林曉君、沈盟祥│
│    │      │        │（戶名：│          │、劉恰、林│、詹榮晟、蔡秀玲、劉佳惠共│
│    │      │        │龍練權）│          │曉君、沈盟│同意圖為自己不法之所有，以│
│    │      │        │        │          │祥、詹榮晟│詐術使人將本人之物交付，邱│
│    │      │        │        │          │、蔡秀玲、│垂正處有期徒刑捌月；江明春│
│    │      │        │        │          │劉佳惠    │處有期徒刑柒月；蔡明勝、陳│
│    │      │        │        │          │          │信忠各處有期徒刑伍月；劉恰│
│    │      │        │        │          │          │、林曉君、沈盟祥、詹榮晟、│
│    │      │        │        │          │          │蔡秀玲、劉佳惠各處有期徒刑│
│    │      │        │        │          │          │肆月，如易科罰金，均以新臺│
│    │      │        │        │          │          │幣壹仟元折算壹日。扣案如附│
│    │      │        │        │          │          │表二所示之物（不含門號為０│
│    │      │        │        │          │          │000000000號行動電│
│    │      │        │        │          │          │話及ＳＩＭ卡）均沒收。    │
├──┼───┼────┼────┼─────┼─────┼─────────────┤
│總計│      │        │        │710470元  │          │                          │
│    │      │        │        │（應扣除編│          │                          │
│    │      │        │        │號4、詐欺 │          │                          │
│    │      │        │        │取財未遂之│          │                          │
│    │      │        │        │金額）    │          │                          │
└──┴───┴────┴────┴─────┴─────┴─────────────┘
附表二：
┌──────┬──┬───┬─────╥──────┬──┬───┬─────┐
│  品    名  │單位│數  量│查獲時之持║  品    名  │單位│數  量│查獲時之持│
│            │    │      │有人      ║            │    │      │有人      │
├──────┼──┼───┼─────╫──────┼──┼───┼─────┤
│筆記型電腦  │ 臺 │  1   │劉佳惠    ║ 教戰守則   │ 張 │  3   │劉佳惠    │
├──────┼──┼───┼─────╫──────┼──┼───┼─────┤
│電腦（含主機│ 組 │  1   │蔡秀玲    ║ 計算機     │ 個 │  1   │蔡秀玲    │
│、螢幕、鍵盤│    │      │          ║            │    │      │          │
│）          │    │      │          ║            │    │      │          │
├──────┼──┼───┼─────╫──────┼──┼───┼─────┤
│分享器      │ 個 │  2   │蔡秀玲    ║ MOTOROLA   │ 臺 │  1   │蔡秀玲    │
│            │    │      │          ║ 數據機     │    │      │          │
├──────┼──┼───┼─────╫──────┼──┼───┼─────┤
│無線電話    │ 具 │  4   │蔡秀玲    ║無線電話充電│ 個 │  4   │蔡秀玲    │
│            │    │      │          ║機座        │    │      │          │
├──────┼──┼───┼─────╫──────┼──┼───┼─────┤
│有線電話    │ 具 │  2   │蔡秀玲    ║電腦（含主機│ 組 │  1   │江明春    │
│            │    │      │          ║、鍵盤、滑鼠│    │      │          │
│            │    │      │          ║、喇叭、麥克│    │      │          │
│            │    │      │          ║風）        │    │      │          │
├──────┼──┼───┼─────╫──────┼──┼───┼─────┤
│數據機      │ 臺 │  4   │江明春    ║ 筆記型電腦 │ 臺 │  1   │江明春    │
│            │    │      │          ║（含滑鼠）  │    │      │          │
├──────┼──┼───┼─────╫──────┼──┼───┼─────┤
│HP掃瞄器    │ 臺 │  1   │江明春    ║隨身碟      │ 支 │  1   │江明春    │
├──────┼──┼───┼─────╫──────┼──┼───┼─────┤
│節費器      │ 臺 │  1   │江明春    ║錄音筆      │ 臺 │  1   │江明春    │
├──────┼──┼───┼─────╫──────┼──┼───┼─────┤
│計算機      │ 臺 │  2   │陳信忠    ║電話機      │ 具 │  3   │陳信忠    │
├──────┼──┼───┼─────╫──────┼──┼───┼─────┤
│隨身碟      │ 支 │  1   │陳信忠    ║房屋租賃契約│ 本 │  1   │蔡秀玲    │
│            │    │      │          ║書（臺中市北│    │      │          │
│            │    │      │          ║區○○○路  │    │      │          │
│            │    │      │          ║105號2樓之2 │    │      │          │
│            │    │      │          ║）          │    │      │          │
├──────┼──┼───┼─────╫──────┼──┼───┼─────┤
│筆記型電腦  │ 臺 │  1   │蔡秀玲    ║帳冊        │ 本 │  1   │蔡秀玲    │
├──────┼──┼───┼─────╫──────┼──┼───┼─────┤
│Panasonic電 │ 具 │  1   │蔡明勝    ║計算機      │ 臺 │  1   │蔡明勝    │
│話          │    │      │          ║            │    │      │          │
├──────┼──┼───┼─────╫──────┼──┼───┼─────┤
│電腦（含主機│ 組 │  1   │蔡明勝    ║ 教戰守則   │ 張 │  8   │蔡明勝    │
│、螢幕、鍵盤│    │      │          ║            │    │      │          │
│、滑鼠）    │    │      │          ║            │    │      │          │
├──────┼──┼───┼─────╫──────┼──┼───┼─────┤
│0000000000號│ 支 │  1   │蔡明勝    ║Panasonic電 │ 具 │  3   │邱垂正    │
│行動電話（含│    │      │          ║話          │    │      │          │
│SIM卡）     │    │      │          ║            │    │      │          │
├──────┼──┼───┼─────╫──────┼──┼───┼─────┤
│計算機      │ 臺 │  2   │邱垂正    ║教戰守則    │ 張 │  6   │邱垂正    │
│            │    │      │          ║            │    │      │          │
├──────┼──┼───┼─────╫──────┼──┼───┼─────┤
│筆記本（附5 │ 本 │  1   │邱垂正    ║隨身碟      │ 支 │  1   │邱垂正    │
│張雜記）    │    │      │          ║            │    │      │          │
├──────┼──┼───┼─────╫──────┼──┼───┼─────┤
│節費器      │ 臺 │  6   │邱垂正    ║數據機      │ 臺 │  7   │江明春    │
├──────┼──┼───┼─────╫──────┼──┼───┼─────┤
│電話機      │ 具 │  3   │江明春    ║無線電      │ 臺 │  2   │江明春    │
├──────┼──┼───┼─────╫──────┼──┼───┼─────┤
│燒燬文件（均│ 批 │  1   │江明春    ║            │    │      │          │
│記載撥打之大│    │      │          ║            │    │      │          │
│陸地區電信號│    │      │          ║            │    │      │          │
│碼）        │    │      │          ║            │    │      │          │
└──────┴──┴───┴─────╨──────┴──┴───┴─────┘